臺灣高等法院臺中分院刑事判決　　96年度上訴字第820、821號
上　訴　人　臺灣苗栗地方法院檢察署檢察官
上　訴　人
即　被　告　黃○○
選任辯護人　許哲嘉律師
上　訴　人
即　被　告　ｔ○○
　　　　　　ｋ○○
上列2人共同
選任辯護人　李添興律師
上　訴　人
即　被　告　甲辛○　男　45歲（民國○○年○月○○日生）
　　　　　　　　　　身分證統一編號：Ｚ000000000號
　　　　　　　　　　住臺北市○○區○○路656巷29號
選任辯護人　鍾明達律師
選任辯護人　李添興律師
上　訴　人
即　被　告　Ｓ○○　男　40歲（民國○○年○月○日生）
　　　　　　　　　　身分證統一編號：Ｚ000000000號
　　　　　　　　　　住臺北縣汐止市○○路○段228巷31弄95號
　　　　　　　　　　　2樓
　　　　　　梁秋婷　女　26歲（民國○○年○ 月○○日生）
　　　　　　　　　　身分證統一編號：Ｚ000000000號
　　　　　　　　　　住苗栗縣苑裡鎮福田里12鄰福田156之3號
　　　　　　蔡靜雯　女　32歲（民國○○年○月○日生）
　　　　　　　　　　身分證統一編號：Ｚ000000000號
　　　　　　　　　　住南投縣中寮鄉○○路168之1號
　　　　　　　　　　居苗栗縣苑裡鎮○○路255號
　　　　　　湯美娟　女　26歲（民國○○年○月○○日生）
　　　　　　　　　　身分證統一編號：Ｚ000000000號
　　　　　　　　　　住苗栗縣苑裡鎮房裡里南房36號
上列3人共同
選任辯護人　賴思達律師
上　訴　人
即　被　告　賴玉婷　女　24歲（民國○○年○月○○日生）
　　　　　　　　　　身分證統一編號：Ｚ000000000號
　　　　　　　　　　住臺中市南屯區○○○○路770巷17號3樓
　　　　　　李育慈　女　24歲（民國○○年○月○日生）
　　　　　　　　　　身分證統一編號：Ｚ000000000號
　　　　　　　　　　住苗栗縣通霄鎮○○里○○路576號
上列2人共同
選任辯護人　朱逸群律師
上　訴　人
即　被　告　溫欣樺　男　24歲（民國○○年○月○○日生）
　　　　　　　　　　身分證統一編號：Ｚ000000000號
　　　　　　　　　　住桃園縣中壢市○○里○鄰○○路○段357
　　　　　　　　　　巷33號
選任辯護人　許盟志律師
上　訴　人
被　　　告　周峰泰　男　44歲（民國○○年○月○○日生）
　　　　　　　　　　身分證統一編號：Ｚ000000000號
　　　　　　　　　　住臺北縣汐止市○○路246巷2號3樓
上列上訴人等因被告等常業詐欺等案件，不服臺灣苗栗地方法院
94年度易字第410號，中華民國95年9月20日及95年11月29日第一
審判決（起訴案號：臺灣苗栗地方法院檢察署94年度偵字第1629
、1641、1642、2415號，移送併案審理案號：94年度偵字第2233
、4240號），提起上訴，本院判決如下：
    主  文
原判決關於甲辛○、梁秋婷、蔡靜雯、湯美娟、賴玉婷、李育慈
、周峰泰、溫欣樺部分均撤銷。
甲辛○共同犯常業詐欺罪，處有期徒刑年。扣案如附表三、四
所示之物品，均沒收。
溫欣樺連續犯搬運贓物罪，處有期徒刑陸月，如易科罰金，以新
臺幣玖佰元折算壹日；減為有期徒刑月，如易科罰，以新臺幣
玖佰元折算壹日。
周峰泰幫助犯常業詐欺罪，累犯，處有期徒刑捌月，減為有期徒
刑月。
梁秋婷、蔡靜雯、湯美娟、賴玉婷、李育慈均無罪。
其他上訴駁回。
    犯罪事實
一、Ｓ○○前曾因業務侵占、偽造文書等案件，經臺灣士林地方
    法院以88年度訴字第319號判決，判處應執行有期徒刑10月
    確定，並於民國90年6月20日執行完畢。周峰泰則曾因煙毒
    案件，經臺灣士林地方法院以81年度訴字第142號判決，判
    處有期徒刑4年6月確定，而於90年9月27日縮短刑期執行完
    畢。Ｓ○○夥同從事免洗餐具與南北貨五金百貨批發之ｔ○
    ○，從事家庭百貨與日用品批發之ｋ○○，及從事麻將用品
    販售之甲辛○，及綽號「林仔」之成年男子，為圖獲取鉅額
    不法利益，乃共同基於意圖為自己不法所有之常業詐欺取財
    犯意聯絡，先由Ｓ○○、ｋ○○、ｔ○○、甲辛○、「林仔
    」等人，於93年12月間，在ｋ○○、「林仔」之處所，共同
    謀議設立空頭公司，藉開立空頭支票，大量進貨以遂行詐騙
    之事宜，並藉此詐騙行為賴以維生。謀議既定，ｋ○○、ｔ
    ○○與「林仔」等3人，各出資新臺幣（下同）25萬元，共
    集資75萬元後，交由Ｓ○○向不知情綽號「胡仔」之不詳姓
    名年籍的成年男子，購買由朱盛福擔任負責人之方連有限公
    司（下稱方連公司），及方連公司在中國農民銀行、華僑商
    業銀行、上海商業銀行開立帳戶取得之支票，並擇定於94年
    1月間起，在苗栗縣苑裡地區開設方連公司店面，以向廠商
    進貨詐騙。另ｋ○○、ｔ○○負責將相關之五金百貨、民生
    用品，擺設於方連公司之店面（即先期鋪貨），Ｓ○○及與
    其等具有常業詐欺共同犯意聯絡之黃○○，負責招募、訓練
    採購小姐，及方連公司店面之實際運作，而甲辛○則負責店
    面招牌、電話裝設及辦公設備等事宜。嗣於94年1月初，方
    連公司在苗栗縣苑裡鎮○○路98號開業後，Ｓ○○便以「郭
    世彬」假名自任店經理，黃○○則以「陳小姐」名義擔任經
    理秘書，並以月薪3萬5千元之代價僱用已預見上開方連公司
    乃虛設行號以詐騙廠商之周峰泰擔任店長，周峰泰雖預見上
    情，竟不違背其之本意，基於幫助常業詐欺之犯意，受僱負
    責看管店面、簽收搬運廠商送達貨物等業務。Ｓ○○、黃○
    ○二人乃利用ｋ○○、ｔ○○等人提供或自行上網搜尋取得
    之廠商資料，交代方連公司所僱用不知情之採購人員梁秋婷
    、蔡靜雯、湯美娟、賴玉婷、李育慈等人，依Ｓ○○、黃○
    ○填妥交付之訂貨單，以傳真或電話聯繫方式，先向廠商少
    量訂貨，而貨款部分則支付現金，或交付已由Ｓ○○、黃○
    ○備妥之上開方連公司支票予廠商，並均於交易初期如期兌
    現支票，以取信廠商。迨取得廠商信賴後，Ｓ○○等人，隨
    即決定於94年5月8日結束方連公司營運，並自同年4月間起
    ，迄同年5月6日止，連續向廠商大量訂購電腦用品、食品、
    文具等不限種類之貨物，且均交付94年5月7日（星期6）以
    後到期，實際已無意使其兌現之方連公司支票，致使上富尚
    醇實業有限公司等如附表一所示之廠商陷於錯誤，誤認方連
    公司仍有付款能力及意願，依約交付方連公司訂購之貨物。
    而上述各該廠商運抵方連公司之貨物，則由ｔ○○、ｋ○○
    ，依方連公司進價3折至8折不等之低價，假借係方連公司業
    務員之名義，以掩人耳目方式於當日運走，取貨對價由ｋ○
    ○等實際取貨者交付予Ｓ○○，用以支付交易初期所開立之
    小額支票的票款或營業開銷。迄於94年5月9日（星期1），
    各出貨廠商依期提示支票不獲兌現，或前來方連公司店面察
    看，發現店面已無人上班，且有大批員警執行搜索，始知受
    騙，總計受詐騙之金額為1996萬4089元（詳如附表一所示）
    。
二、溫欣樺曾受僱為ｋ○○載運貨物，ｋ○○仍有積欠款項未付
    ，其雖知悉ｋ○○要求其前往方連公司載運之貨物，均係詐
    騙所得之贓物，竟為求能獲償前欠款項，而基於搬運贓物之
    概括犯意，自94年3月中旬起至同月底止，前後3次至上開方
    連公司之店面或方連公司位於苗栗縣苑裡鎮新復里92之5號
    倉庫，連續搬運竹筷等贓物至桃園大溪、臺北市○○路等地
    。
三、Ｓ○○利用吳鴻森於94年3月22日，前往方連公司應徵倉管
    人員之機會，竟與甲辛○2人，共同基於偽造私文書、行使
    偽造私文書之犯意聯絡，指示不知情之職員賴玉婷以核對身
    份為由，要求吳鴻森提供身份證彩色影本及駕照、健保卡各
    1張。Ｓ○○再以電話通知甲辛○，向不知情之周峰泰（業
    經檢察官以94年度偵字第2233號為不起訴處分確定）拿取上
    述證件，由甲辛○委託不知情之成年人偽刻「吳鴻森」之印
    章後，未經吳鴻森之授權，於同日下午，持上述吳鴻森之證
    件及印章，前往苗栗縣苑裡鎮中華電信股份有限公司中區分
    公司苗栗營運處（以下稱中華電信公司苗栗營運處），以吳
    鴻森代理人之名義，填寫市○○路業務租用/異動申請書7紙
    ，並在其上接續偽造「吳鴻森」之簽名及「吳鴻森」之印文
    ，將原登記在甲辛○名下，供方連公司相關人員詐騙用之（
    037）868623、（037）863538、（037）863866、（037）86
    2423、（037）863157、（037）866858、（037）862095等7
    線市內電話過戶於吳鴻森名下，致生損害於吳鴻森本人及中
    華電信股份有限公司。嗣吳鴻森於同年月24日接獲中華電信
    公司寄發之租用電話確認函，始發覺有異而報警循線查獲。
四、全案經警於94年1月間接獲民眾報案，於跟監、埋伏，並實
    施通訊監察後，在同年5月9日清晨，對Ｓ○○、黃○○、ｋ
    ○○、ｔ○○、姜勝祥、張芳銘等人住處及倉庫執行拘提及
    搜索，並當場扣得大批來自方連公司之贓物及附表三、四所
    示之物品，因而查獲上情。
五、案經苗栗縣警察局移送臺灣苗栗地方法院檢察署檢察官偵查
    後起訴，及由Ｌ○○等人訴由苗栗縣警察局移請臺灣苗栗地
    方法院檢察署檢察官偵查後追加起訴，及由臺灣苗栗地方法
    院檢察署檢察官自動檢舉偵查後移送併辦。
    理  由
壹、程序部分：
一、依據刑事訴訟法第159條之5第1項之規定：「被告以外之人
    於審判外之陳述，雖不符前四條之規定，而經當事人於審判
    程序同意作為證據，法院審酌該言詞陳述或書面陳述作成時
    之情況，認為適當者，亦得為證據」、同條第2項之規定：
    「當事人、代理人或辯護人於法院調查證據時，知有第159
    條第1項不得為證據之情形，而未於言詞辯論終結前聲明異
    議者，視為有前項之同意」。而本件於本院審理時，在言詞
    辯論終結前，被告等及辯護人，均未對其他同案被告及共犯
    ，暨如附表一所示之被害廠商、被害人ｒ○○等人，暨方連
    公司之職員劉慧君、陳俊霖、鄭翠茹、蔡秋華、沈心詒等人
    ，於警詢、偵查時所陳述的證詞之證據能力表示異議。本院
    審酌彼等於警詢、偵查之陳述做成時的客觀情形，認無不適
    當之情形，參酌上述規定，本院自得將之採為認定犯罪事實
    的證據，附此敘明。
二、按通訊保障及監察法業於88年7月14日制定公布，同年月16
    日生效，司法警察機關因偵辦刑事案件，為蒐集或調查證據
    ，而有實施通訊監察之必要者，於偵查中應由檢察官依職權
    或聲請核發通訊監察書，載明應記載事項，始得為之，其有
    急迫之情形經檢察官口頭通知先予執行通訊監察者，亦應於
    24小時內補發通訊監察書，同法第5條、第6條、第11條規定
    已明。本件起訴書所引被告Ｓ○○等人之通訊監聽譯文，均
    係經臺灣苗栗地方法院檢察署檢察官核發通訊監察書予以監
    聽錄音所製作，並有通訊監察書在卷可稽（見94年度聲監字
    第50號卷第34至40頁，94年度聲監字第100號卷第16至17頁
    ，94年度聲監字第118號卷第1至3頁，94年度聲監字第138號
    卷第1至2頁），被告Ｓ○○等人及辯護人於原審審判時，就
    所提示之上述通訊監聽譯文令其等辯認時，亦不否認監聽譯
    文之內容為真正，則該監聽譯文自有證據能力，併此敘明。
貳、被告Ｓ○○、黃○○、ｔ○○、ｋ○○、甲辛○、周峰泰、
    溫欣樺部分：
一、本件訊據上訴人即被告Ｓ○○坦承上述常業詐欺之犯行（見
    94年度偵字第1641號卷(一)第8至9頁、第389至390頁、第418
    至423頁、第443至444頁，94年度偵字第1641號卷(三)第11至1
    3頁、第449至450頁，94年度偵字第2415號卷第73至74頁，
    94年度交查字第58號卷第105至107頁，94年度偵字第4240號
    卷第21至22頁，94年度偵字第2233號卷第74至75頁，原審卷
    (一)第33至37頁、第53至54頁，原審卷(二)第10至11頁、第44頁
    、第47頁、第62至81頁，原審卷(四)95年4月11日準備程序筆
    錄第2頁，原審卷(四)95年9月6日審判筆錄第68頁，原審94年
    度訴字第558號卷第21頁）。訊之上訴人即被告ｔ○○坦承
    詐欺之犯行（見原審卷(二)第44頁，及95年9月6日審判筆錄第
    68頁）。上訴人即被告ｋ○○坦承詐欺之犯行（見94年度偵
    字第1641號卷(一)第387至388頁、第420至42 1頁，94年度偵
    字第1641號卷(三)第13至15頁，原審卷(一)第48至51頁，原審卷
    (二)第44頁，原審卷(四)95年9月6日審判筆錄第68頁）。上訴人
    即被告甲辛○坦承詐欺犯行（見94年度偵字第1641號卷(一)第
    390頁，原審卷(一)第44至47頁，原審卷(四)95年9月6日審判筆
    錄第68頁）。訊之上訴人即被告黃○○坦承詐欺犯行（見原
    審卷(一)第119至122頁，原審卷4第10至11頁、第44頁，原審
    卷第4卷95年9月6日審判筆錄第68頁）。訊之上訴人即被告
    溫欣樺於本院審理中坦承，因曾受僱被告ｋ○○載運貨物，
    尚有未收取之款項，故於上開時間為ｋ○○搬運贓物，擬抵
    償該積欠之款項等語。訊之上訴人即被告周峰泰對於上揭幫
    助常業詐欺之犯行，業於偵查及原審審理中坦承不諱（見94
    年度偵字第2415號卷(一)第60至62頁，原審卷(三)第43頁，原審
    卷(五)95年11月8日審判筆錄115頁）。
二、被告Ｓ○○、黃○○、ｔ○○、ｋ○○、甲辛○、溫欣樺、
    周峰泰等人自白詐欺、搬運贓物、幫助詐欺之犯行，核與證
    人即方連公司之採購人員蔡靜雯、湯美娟、李育慈（見94年
    度偵字第1641號卷(一)第317至320頁、第322至324頁、第340
    至341頁），及方連公司之職員劉慧君、蔡秋華、沈心詒（
    見同上偵卷第327至328頁、第334至335頁、第337至338頁）
    等人於檢察官偵查時結證之情節相符。亦與另受僱擔任採購
    人員之蔡靜雯（見警卷5-1第163頁至第167頁、第168頁至第
    174頁，94年偵字第2415號卷(二)第5頁至第6頁、第27頁至第2
    8頁）、湯美娟（見同上警卷第179頁至第184頁，94年偵字
    第2415號卷宗(二)第62頁至第64頁，94偵字第1641號卷(一)第32
    2頁至第325頁）、員工陳俊霖（見同上警卷5-1第214頁至第
    216頁、第217頁至第220頁）、劉慧君（見同上警卷第231頁
    至第233頁）、蔡秋華（見同上警卷第221頁至第224頁）、
    沈心詒（見同上警卷第226頁至第229頁）、採購人員李育慈
    （見同上警卷195頁至第197頁、第198頁至第205頁，94年偵
    字第2415號卷(二)第8頁至第9頁、第29頁至第30頁）、賴玉婷
    （見同上警卷第194頁，94年偵字第2415號卷(二)第7頁至第8
    頁、第28頁至第29頁、第30頁）、梁巧臻（見同上警卷第15
    0頁至第154頁、第155頁至第162頁，94年偵字第2415卷(二)第
    64頁至第66頁）、員工鄭翠茹（見同上警卷第206頁至第208
    頁、第209頁至第213頁）等人於警詢時證述之證詞若合符節
    。復與證人即如附表一、二所示之被害廠商、被害人ｒ○○
    等人證稱遭方連公司人員詐騙等情相合，又有如附表一、二
    所示訂購單、出貨單、銷貨單、送貨單、估價單、銷貨明細
    表、出貨明細表、統一發票、託運單、詢價單、票據、客戶
    寄存單、客戶對帳請款單、收據、應收帳款簡要表、請款明
    細表、代保管貨物單、交貨單、客戶銷退貨明細表、銷貨退
    回單、報價單、對帳單、契約書（以上均為影本）、贓物認
    領保管單在卷可佐，且有附表三所示之物品扣案可憑。又有
    被告黃○○所持用之0000000000號行動電話扣案可佐（見94
    年度偵字第1641號卷(一)第155頁之扣押物品目錄表，被告黃
    ○○以該行動電話與被告Ｓ○○等人聯繫關於方連公司之訂
    貨、開票等事宜）、被告甲辛○所持有之0000000000號、00
    00000000號行動電話扣案可證（見94年度偵字第1641號卷(一)
    第187頁之扣押物品目錄表，被告甲辛○以上述行動電話，
    與被告Ｓ○○商討方連公司詐騙廠商貨物等事宜），並有被
    告黃○○與其他共同被告聯繫有關方連公司詐騙廠商相關事
    宜之通訊監察譯文（見94偵字第1641號卷宗(一)第247頁至第2
    60頁，94偵字第1641號卷(三)第257頁至第275頁），及被告Ｓ
    ○○（見94偵字第1641號卷(一)第216頁至第246頁，94偵字第
    1641號卷(三)第329頁至第397頁）、ｋ○○（見94偵字第1641
    號卷宗(一)第267頁至第272頁，94偵字第1641號卷(三)第299頁
    至第328頁）、ｔ○○（見94偵字第1641號卷(一)第273頁至第
    286頁，94偵字第1641號卷(三)第276頁至第292頁，94年偵字
    第1642號卷宗第35頁至第80頁）、甲辛○（見94偵字第1641
    號卷(三)第293頁至第294頁）與其他共同被告聯繫有關方連公
    司詐騙廠商相關事宜之通訊監察譯文，及共犯姜勝祥與被告
    ｋ○○間，有關共犯姜勝祥透過被告ｋ○○向方連公司故買
    贓物之通訊監察譯文（見94偵字第1641號卷(三)第295頁至第2
    98頁）附卷可考。復有方連公司營業登記資料1份（見94偵
    字第1641號卷(三)第242頁）、方連公司使用之0000000000-0
    、0000000000、0000000000、0000000000號行動電話通聯調
    閱查詢單（見94他字第60號卷宗第13頁至第23頁）、法務部
    票據信用資訊連結作業查詢明細表（見94年偵字第1641號卷
    (三)第195頁至第207頁）在卷可佐。且有於被告ｋ○○位在桃
    園縣龜山鄉○○路290號倉庫、同鄉楓樹村18鄰公華坑42-9
    號倉庫扣得如扣押物品目錄表所示之物品（見94偵字第1641
    號卷(一)第161頁、同卷第167頁）、被告ｔ○○位在新竹市○
    ○區○○街191巷21號倉庫內扣得如扣押物品目錄表所示之
    物品（見94偵字第1641號卷(一)第205頁至第207頁）、被告Ｓ
    ○○位在臺北縣汐止市○○路○段228巷31弄93、95號2樓住
    處扣得如扣押物品目錄表所示之物品（見94偵字第1641號卷
    (一)第135頁）、方連公司營業店面扣得如扣押物品目錄表所
    示之物品（見94偵字第1641號卷(一)第141頁至第142頁）、共
    犯張芳銘位在苗栗縣頭份鎮○○街85號店面及倉庫內扣得如
    扣押物品目錄表所示之物品（見94偵字第1629號卷宗第19頁
    至第20頁）可佐（業已發還被害人，詳附表一、二所示之贓
    物認領保管單）。
三、被告黃○○雖辯稱其僅於方連公司工作1個月左右即返回臺
    北，並未繼續參與被告Ｓ○○等人之詐騙行為，其參與的時
    間很短云云。但查：
  (一)、依據同案被告蔡靜雯、梁巧臻、蔡靜雯、湯美娟、賴玉婷
      、李育慈等人於警詢、偵查時之證詞，可知被告黃○○負
      責繕打向廠商訂貨之訂單，及訓練方連公司所招募之採購
      人員等事宜，且前述採購人員，曾證稱當初透過被告黃○
      ○之應徵而進入方連公司等事實。其中蔡靜雯警詢中更證
      稱：「她（黃○○）於94年3月底要離開時，有預定打好4
      月份要訂貨的訂單，之後在4月中旬左右，我發現訂單數
      量、品名有問題，我跟Ｓ○○反應後，黃○○有再打回來
      跟我確定數量及品項，另外她4月有打給梁巧臻（即梁秋
      婷），說她這個月份怎麼開發的那麼少」（見警卷5-1第1
      71頁）；偵查中供證稱：「郭經理（指Ｓ○○）與陳小姐
      （指黃○○）從3月份開始就沒有到苑裡的方連公司來，
      不過，陳小姐在4、5間仍然有打好訂單，叫我們傳真給廠
      商訂貨（見94年度偵字第2415號卷(二)第28頁）。而同案被
      告甲辛○於偵查中亦供證稱：「等講好要成立方連公司之
      後，有一次在『林仔』家中談，ｔ○○及ｋ○○提供他們
      廠商資料時，黃○○有在場聽」等語（見94年度偵字第16
      29號卷第47頁）。另同案被告周峰泰於警詢中供證稱：「
      我於93年12月底與綽號阿彬『Ｓ○○』、陳小姐『黃○○
      』及我三人在該處所虛設方連有限公司從事南北貨買賣批
      發，之後我才知道大陳『ｋ○○』、小陳『ｔ○○』、麻
      將『甲辛○』也是幕後老闆，從事進貨及銷貨外務」等語
      （見94年度偵字第2415號卷(二)第26頁）。
  (二)、參酌94年度偵字第1641號卷(一)第250頁至260頁之通訊監察
      譯文所示，可知於94年2月21日起至同年3月8日止，化名
      陳小姐的被告黃○○，與其所稱經理的被告Ｓ○○，不但
      有討論到開票的日期、開在什麼時候才不會出事，要被告
      Ｓ○○「喬」好，並跟被告Ｓ○○有討論開票張數、金額
      、如何回轉。且於同上偵卷第255頁之通訊監察譯文中，
      被告黃○○有跟被告ｋ○○討論要不要下收縮鉛筆的簽單
      ，還說不下白不下等語。另於同上偵卷第257頁之通監察
      譯文所示，被告黃○○跟被告Ｓ○○說，要被告Ｓ○○轉
      告「大陳」即被告ｋ○○他們來載貨，不要停在店前太久
      ，不然廠商看到會很恐怖等語。再衡諸同上偵卷第3卷第2
      70至275頁之通訊監察譯文所示，可知被告黃○○與被告
      Ｓ○○談及向廠商訂購貨品，帳目結清與否，訂單是否有
      重複，及訂單繕打日期、傳真訂單，暨處理訂單之問題（
      參同上卷宗第270至271頁），被告黃○○並稱被告Ｓ○○
      為老公（參同上偵卷第271頁）等情。
  (三)、是由上述之證據顯示，被告Ｓ○○與被告黃○○彼此間關
      係密切，且被告黃○○係應被告Ｓ○○之邀至方連公司工
      作，負責招募、訓練方連公司之採購小姐、繕打訂單，及
      處理方連公司電腦、訂單所產生的相關事宜。被告黃○○
      雖然於嗣後離開方連公司，但與被告Ｓ○○保持聯繫，尚
      與被告Ｓ○○商討、處理訂單、支票、出貨、收取貨款等
      事宜。而該等事宜實為經營方連公司之核心事項，足見被
      告黃○○與被告Ｓ○○等人，就詐諞上述廠商之行為，不
      但係於加入方連公司運作之初，即有犯意聯絡，且於離開
      方連公司之後，仍繼續參與該公司之詐騙行為，應可認定
      。被告黃○○前述辯解，應為避重就輕之詞，另被告Ｓ○
      ○於本院就黃○○犯行部分所為證述，則屬迴護之詞，均
      不足採信。
四、就被告溫欣樺搬運贓物之犯行，同案被告ｋ○○於原審審理
    時結證稱：「我有跟他（溫欣樺）講這個（方連公司的貨）
    是有問題的貨，但是我沒有說是有問題的贓貨。」、「因為
    這家公司之前有欠我錢，方連公司在同行來講，大量拋貨換
    取現金，我是以實際的情形來跟溫欣樺講。」、「因為我有
    時候叫他（溫欣樺）出車的時候，都是在下班的時候，他有
    時候不能夠配合，我會請他幫忙，然後會告訴他這個貨有可
    能是有問題的貨。」、「講這個事情時，溫欣樺當然是很不
    願意，因為一般人來講，我們正常的公司不會去淌這種混水
    ，我會告訴他是因為對方欠我錢。」、「溫欣樺本來是很不
    願意去方連公司載貨，是我一直拜託他，他才不得不幫我。
    」、「之前在警訊、偵查中所述，均實在。」（見原審卷95
    年11月8日審判筆錄第23至24頁）；其於檢察官訊問時結證
    稱：「他（溫欣樺）有問我為何每次去搬貨都要注意，旁邊
    有無可疑的人車，我有跟他講方連公司的貨是有問題的，我
    沒有跟他講，那是贓貨」（見94年度偵字第2415號(二)第90頁
    ）等語。足證被告ｋ○○係被告溫欣樺之老闆，且曾告知被
    告溫欣樺方連公司欠其錢，且方連公司大量拋貨換取現金等
    情。並有告知被告溫欣樺晚上時載貨之處蠻荒涼，但未曾告
    訴被告溫欣樺所載的物品是贓貨。其有時要求被告溫欣樺出
    車係在下班之後，被告溫欣樺有時無法配合，其請求被告溫
    欣樺幫忙，被告溫欣樺不是很願意去載貨，但經其央求之後
    才去方連公司載貨，並告訴被告溫欣樺這個貨可能有問題等
    情。再斟酌被告溫欣樺於檢察官偵查時陳稱：「（問：你是
    否知悉所載的方連公司貨物是該公司詐騙而來的東西？）…
    我老闆在94年3月中，有告訴我，他買的是贓貨，我就跟他
    講，那你不是就是在害我，我就考慮不做了，因為ｋ○○欠
    我錢，所以，我就繼續做到3月底。」、「（問：你明知ｋ
    ○○要你載的貨是贓貨，你還替他載貨，已構成搬運贓物罪
    ，是否承認？）我承認。」、「（問：對於所涉及的搬運贓
    物罪有無要辯解的？）沒有」等語（參同上偵卷第89頁背面
    ）。復觀察被告溫欣樺於原審審理時陳稱係煒文公司之職員
    ，曾於晚間至方連公司載運貨物。因有ｋ○○所交付之遙控
    器，可以於晚間至方連公司載貨。其覺得持有方連公司的遙
    控器並於晚間去載貨，是很奇怪的事等語（參原審卷95年11
    月8日審判筆錄第109至110頁），足見被告溫欣樺確知悉至
    方連公司所載運之貨物係贓物，並於偵查時業已坦承搬運贓
    物之犯行，益證其於本院之自白與事實相符。
五、綜上，被告Ｓ○○等人之自白與犯罪事實相符，堪以採信。
    至辯護人認被告ｔ○○、ｋ○○2人，分別僅就南北貨五金
    百貨、家庭百貨等物品之詐欺行為，與被告Ｓ○○等人有犯
    聯絡，但被告Ｓ○○、ｋ○○、ｔ○○、甲辛○與「林仔」
    等人，既然共謀成立空頭公司用以詐騙廠商，則被告Ｓ○○
    等人即以方連公司為根據地，而以少量進貨並付款而取得廠
    商信賴，復大量進貨提供遠期支票之方式，詐取如附表一所
    示的物品，在方連公司運作期間，並由被告ｔ○○、ｋ○○
    2人，付出3至8折不等之現金，提供被告Ｓ○○維持方連公
    司之門面及運作（含員工薪資、房租等管銷費用，購買支票
    、維持先期支票兌現之金錢），由此可見其等就上述詐欺行
    為，實具有犯意聯絡與行為分擔。雖被告ｔ○○、ｋ○○僅
    係於方連公司取得五金百貨南北貨、家庭百貨之產品，但此
    實為其等分贓之方式。換言之，亦即被告Ｓ○○等人透過方
    連公司詐騙上述物品後，各取所需，互蒙其利，尚不能據此
    而認被告ｔ○○、ｋ○○2人，對於其2人各自取得所詐取贓
    物以外之財物部分，並無詐欺之犯意聯絡與行為分擔，辯護
    人之此節辯護意旨容有誤會。至被告黃○○辯稱僅於方連公
    司工作1個月，嗣後並未參與詐騙廠商之行為等語，顯為卸
    責之詞，不能採信。此外，復有附表三所示供被告家彬等人
    詐欺所用或預備詐欺用之訂購單等物品扣案可佐，又有附表
    一、二所示之訂貨單、票據等資料在卷可憑，其等詐欺（被
    告周峰泰係幫助詐欺，被告溫欣樺係搬運贓物）之犯行，洵
    堪認定。
六、訊之被告Ｓ○○、甲辛○對於犯罪事實欄三部分之行使偽造
    文書等犯行均矢口否認，Ｓ○○辯稱：本來是「胡仔」拿了
    一個人頭資料要將電話過戶到該人頭名下，但其以電話請小
    姐將資料交周峰泰轉交甲辛○時，小姐拿錯吳鴻森的資料，
    才會將電話過戶到吳鴻森名下云云。被告甲辛○則辯稱：「
    037等7支市內電話是我申請的，Ｓ○○請我辦理過戶，周峰
    泰拿錢及身分證影本等資料叫我申請電話，於偵查時我有拿
    授權書給偵查員，我沒有偽造文書」云云。惟查：
  (一)、證人即被害人吳鴻森於原審審理時具結後證稱：「（檢察
      官問：你是否有到方連公司上班過？）是的。」、「（檢
      察官問：你剛開始去上班時，有沒有交什麼證件給公司？
      ）有的，但是時間太長，我不太記得有什麼，但是有身分
      證彩色影本、健保卡、駕照。」、、、「（檢察官問：你
      以前在警察局說是在94年3月22日上午8時交身分證給賴玉
      婷，下午1點又交駕照、健保卡給公司，是否如此？）是
      的。」、「（檢察官問：你下午1點那1次是交給誰？）我
      印象蠻模糊的。」、「（檢察官問：後來去申請電話異動
      是否是你去的？）不是我本人。」、「（檢察官問：上面
      的簽名與印章是否你本人作的？）不是。」、「（檢察官
      問：你以前在警察局、檢察官問你時所述，是否實在？）
      都實在。」、「（辯護人問：當時你有沒有簽授權書給周
      峰泰？）沒有。」、「（辯護人問：你認識周峰泰嗎？）
      我在裡面作，我認識他。」、「（辯護人問：這件事從頭
      到尾周峰泰有跟你說什麼嗎？）他不知情，跟我要資料的
      不是他。」、「（辯護人問：請求提示原審卷(四)第89頁的
      授權書，有看過嗎？）沒有看過。」、「（辯護人問：你
      認識甲辛○嗎？）我不確定是誰，我只看過裡面的兩位，
      也就是庭上的Ｓ○○、甲辛○。」等語（見原審卷(四)第12
      至14頁）。
  (二)、被告Ｓ○○於檢察官訊問時結證稱：「（問：方連公司所
      在地苗栗縣苑裡鎮○○路98號所使用的000-000000等7支
      市內電話於第1次申裝時，是否使用甲辛○的名義？）是
      。」、「（問：是否為方連公司的實際營運的負責人？）
      我是負責店面的營運，我是掛名經理。」、「（問：對外
      自稱郭經理？）是。」、「（問：周峰泰在你店裡面擔任
      哪一種工作？）他在1樓店面負責進貨補貨，職稱是店長
      。」………「（問：吳鴻森在94年3月24日到你方連公司
      應徵倉管乙職，是否知情？）我知道。」、「（問：你們
      公司應徵時，會要求應徵者提供哪1種資料？）要求身分
      證影本、健保卡影本。」、「（問：吳鴻森說面試當天，
      面試者賴玉婷要求他提供身分證影本、駕照、健保卡？）
      賴玉婷是說因為當天進貨很多，所以才要求他押駕照、健
      保卡。」、「（問：有無要求他提供印章？）沒有。」…
      …「（問：周峰泰對於你拿給甲辛○的東西是什麼，是否
      知情？）我是請賴玉婷將證件放在信封裡面放進我抽屜。
      我不知道周峰泰有沒有打開來看……，我是叫甲辛○直接
      去拿，…。」、「（問：對於你涉嫌與甲辛○共同偽造私
      文書、行使偽造私文書、偽造印文罪是否承認？）承認。
      」、「（問：有沒有其他陳述？）我事先沒有跟周峰泰講
      過要拿吳鴻森的證件去辦過戶。」等語（見94年度偵字第
      2233號卷第74至75頁）。
  (三)：本件同案被告周峰泰於94年3月24日接受警員詢問時證稱
      ：「（問：警方於今日，該民眾吳鴻森……，向本所報案
      稱說他身分證證件遭你拿去冒用申請中華電話有7支（868
      623、863538、863866、862423、863157、866858、86209
      5）你是否知道？）我不知道。」…「（問：吳鴻森稱是
      你將他的證件拿去辦理的，你是否有此事？）當時我該公
      司經理打電話給我叫我，從他桌子抽屜有1包信封帶交給
      甲辛○就好。」、「（問：當時經理叫你從他桌子抽屜內
      拿1包信封袋時在場有何人？該信封袋有無黏封好？）當
      時我不知道有沒有員工看見或知道。當時信封袋沒有黏封
      我也沒打開看。」、「（問：你說經理叫你拿去，你公司
      經理年籍資料為何？）我不知道，我只知道經理姓郭，40
      幾歲人而已。」、「（問：你將信封袋內的東西交給甲辛
      ○……，你是否認識？）我不認識。」、「（問：你說不
      認識甲辛○，你如何將東西交給他？在何處交給？）甲辛
      ○到我店裡來，經理打電話給我，說將抽屜信封袋交給甲
      辛○。」、「（問：你稱方連有限公司地址為何？）地址
      苑裡鎮○○路98號。」、「（問：吳鴻森當時將證件交給
      公司身分證（影本）及駕照、健保IC卡，是要作為何用？
      ）在這方面我不知道，……」、「（問：你是否知道當時
      吳鴻森交給公司的證件，是你轉交給甲辛○那包信封袋？
      ）我不知道是那包信封袋。」、「（問：你是否知道當時
      交給甲辛○的信封袋（證件）去申請7支電話？）我不知
      道。」、「（問：有關你與甲辛○2人涉辦理吳鴻森名下
      7支中華電信電話是何人去辦理？）我只是店內經理叫我
      拿1包東西給甲辛○而已，我並未前往中華電信去辦理吳
      鴻森電話。」、「（問：你當時有無查看該小包內為何物
      品？）我只是依照經理之指示辦事，沒有去看內容為何物
      。」、「（問：吳鴻森遭登記該7支中華電信電話是否為
      甲辛○所為？）我並不知道我也沒有親眼所見，無法回答
      此問題。」等語（見94年度偵字第2233號卷第23至26頁）
      ；於本院結證情節仍大致相同。
  (四)、同案被告賴玉婷於警詢時證稱：「（問：該吳鴻森你是否
      認識？）我只知道他是倉管人員，不是很熟。」、「（問
      ：吳鴻森稱是你將他的證件拿去辦理的，你是否有此事？
      ）不知道。」、「（問：當時吳鴻森是否將他的證件（身
      分證彩色影本、駕照、健保IC卡交付與你？）吳鴻森當時
      只有交付我駕照、健保IC卡。」、「（問：吳鴻森於何時
      ？何地？將他的證件交付與你？）在94年3月22日下午在
      我們公司將他的證件交付與我。」、「（問：你拿吳鴻森
      的證件要作何用途？）因為吳鴻森是倉管人員怕他將公司
      貨物拿走，所以扣留他的證件，等下班後再還給他。」、
      「（問：那吳鴻森的證件在你這裡，為何會被拿去申請中
      華電信電話異動？）我不知道。」等語（見94年度偵字第
      2233號卷第26至28頁）。於偵查時證稱：「（問：方連公
      司是做什麼的？）他們是做南北雜貨的買賣。」、「（問
      ：你在裡面做什麼工作？）當採購人員。」……「（問：
      吳鴻森把什麼東西交給你？）他拿給我駕照和健保IC卡，
      是經理叫我跟他拿的。」、「（問：經理叫什麼名字？）
      徐世賓（誤為世賓、應係Ｓ○○）。」、「（問：你有看
      過他的身分證嗎？）沒有。」、「（問：周峰泰是什麼人
      ？）是我們店長。」、「（問：你有見過Ｓ○○這個人？
      ）有。」……「（問：Ｓ○○他自稱什麼？）郭經理。」
      、「（問：你當時知道他叫Ｓ○○？）不知道。」、「（
      問：你自己的證件有被他們拿去用嗎？）沒有。」等語（
      見同偵卷第56至58頁）。
  (五)、綜合證人吳鴻森、共同被告Ｓ○○、周峰泰之證詞，衡諸
      被告甲辛○之陳述（見94年度偵字第2233號卷第19至22頁
      、第57至58頁），及參考吳鴻森所寫之切結書1張、甲辛
      ○填具之市內電話業務租用/異動申請書（市內電話）7張
      （以上見偵卷第46至53頁）所示。可知證人吳鴻森於上述
      日期，至方連公司應徵工作，被告賴玉婷則受被告Ｓ○○
      之命，收取證人即被害人吳鴻森身分證、駕照、健保卡等
      物品，裝入1只信封內，並置放於被告Ｓ○○桌子之抽屜
      中。嗣被告Ｓ○○以電話聯繫被告周峰泰，請周峰泰將其
      抽屜內之信封袋交付被告甲辛○，周峰泰並未見信封袋內
      為何物，即將該信封袋轉交被告甲辛○。而被告甲辛○收
      取裝有吳鴻森上述證件之信封袋後，自行委託不知情之成
      年人製作「吳鴻森」之印章後，旋即至中華電信公司苗栗
      營運處，以吳鴻森之代理人名義，在其上簽署「吳鴻森」
      之簽名及「吳鴻森」之印文，將原登記在被告甲辛○名下
      ，供方連公司相關人員使用之（037）868623等7線電話過
      戶與證人吳鴻森等事實。而賴玉婷、周峰泰2人，係受被
      告Ｓ○○之命而收取、轉交吳鴻森之上述證件，且周峰泰
      並未見上述信封袋內所裝之物，渠2人亦不知上述電話過
      戶情事等情。因此，本件係被告甲辛○要求被告Ｓ○○將
      前述7線市內電話，自被告甲辛○名下移轉登記至他人名
      下。嗣吳鴻森至方連公司應徵工作，被告Ｓ○○、甲辛○
      2人，旋即共謀以證人吳鴻森之前述身分證等證件，辦理
      上述市內電話過戶事宜。迄被告甲辛○收到吳鴻森之上述
      證件後，在未取得吳鴻章之同意下，委託不知情之成年人
      偽刻「吳鴻森」之印章後，至中華電信公司苗栗營運處，
      辦理上述市內電話退租，並由吳鴻森承租等事宜，應為本
      件案發之經過。
  (六)、至被告甲辛○以卷附之授權書（參同上偵卷第60頁，本院
      審卷第4卷第89頁），辯稱係因方連公司之授權，而由周
      峰泰交付該授權書，代辦上述電話過戶事宜，並無偽造文
      書云云。但查，吳鴻森證稱未曾簽過授權書給周峰泰等語
      （見原審卷(四)95年7月19日審判筆錄第13頁），且觀諸被
      告Ｓ○○證稱：「我事先沒有跟周峰泰講過要拿吳鴻森的
      證件去辦過戶」等語（見94年度偵字第2233號卷第75頁）
      ；吳鴻森證稱：「周峰泰不知情，跟我要資料的不是他。
      」等語（見同上原審卷第13頁）。由此足見，吳鴻森並未
      授權方連公司辦理上述市內電話之過戶，被告Ｓ○○亦證
      稱未向周峰泰提及辦理電話過戶之事宜等語，則被告甲辛
      ○明知吳鴻森並未同意辦理上述市內電話之過戶，仍將前
      述市內電話過戶與吳鴻森等事實，實堪認定，前述授權書
      並不能作為對被告甲辛○有利之認定。是被告Ｓ○○、甲
      辛○之辯解，應為臨訟卸責之詞，不足採信，此外，復有
      前述切結書1份、市內電話業務租用/異動申請書（市內電
      話）7張在卷可佐，其等行使偽造私文書之犯行，洵堪認
      定。
七、查被告等犯罪後，刑法關於罰金刑最低額（第33條第5款）
    、易科罰金（第41條）、累犯（第47條）、牽連犯（第55條
    後段）、連續犯（第56條）、常業詐欺（第340條）之規定
    ，業經總統於94年2月2日公布修正，並自95年7月1日起施行
    ，比較修正前後之規定，各該修正後之規定，並無較有利於
    被告之情形，依同法第2條第1項，仍應適用各該修正前之規
    定論處。又按刑法上所謂之常業犯，指反覆以同種類行為為
    目的之社會活動之職業性犯罪而言，至於犯罪所得之多寡，
    是否恃此犯罪為唯一之謀生職業，則非所問，縱令兼有其他
    職業，仍無礙於該常業罪之成立（參照最高法院85年台上字
    第510號判例）。本件被告Ｓ○○、黃○○、ｔ○○、ｋ○
    ○、甲辛○等人，自94年1月間某日起，迄94年5月9日止為
    警查獲，經營方連公司，共同詐取如附表一所示之廠商，如
    附表一所示之財物，顯係反覆以同種類行為為目的之社會活
    動，顯以詐欺為常業，堪以認定。而被告周峰泰，可預見同
    案被告Ｓ○○等人所經營之方連公司，係一用以詐騙廠商貨
    物之虛設行號，同案被告Ｓ○○等人亦可能藉此詐騙行為賴
    以維生，竟不違背其之本意，受僱擔任店長，顯具有幫助常
    業詐欺之不確定故意。檢察官認被告Ｓ○○等人，係犯修正
    前刑法第56條、第339條之連續詐欺罪，認被告周峰泰係幫
    助連續詐欺罪，容有誤會，但其等所為之詐欺行為，係屬基
    本社會事實同一，爰依刑事訴訟法第300條之規定，變更檢
    察官之起訴法條為修正前刑法第340條常業詐欺罪。核被告
    Ｓ○○等5人所為，均係犯修正前之刑法第340條之常業詐欺
    罪，被告Ｓ○○、甲辛○另犯刑法第216條、第210條之行使
    偽造私文書罪。被告周峰泰則犯修正前刑法第340條常業詐
    欺罪之幫助犯。又被告Ｓ○○等5人及周峰泰，就附表一編
    號129部分之詐欺（或幫助詐欺）犯行，及被告Ｓ○○、甲
    辛○2人，就犯罪事實欄三之行使偽造私文書部分，雖未經
    檢察官起訴，但此部分之詐欺（或幫助詐欺）犯行，與上述
    業已起訴之常業詐欺犯行，係屬同一事實之一部分。而行使
    偽造私文書部分，與上述常業詐欺部分，有刑法修正前之牽
    連犯裁判上一罪關係，均為起訴效力所及，且經檢察官移送
    併辦（94年度偵字第22 33、2415、4240號；雖94年度偵字
    第3880號被告Ｓ○○涉犯前述行使偽造私文書部分，因重複
    起訴，經原審法院以94年度訴字第558號判決不受理確定，
    未經檢察官起訴，亦未經檢察官移送併辦，但仍為起訴效力
    所及），本院自得併予審理，附此敘明】。被告Ｓ○○等5
    人與成年人「林仔」，對於上述常業詐欺之犯行，被告Ｓ○
    ○、甲辛○2人，對於上述行使偽造私文書之犯行，分別具
    有犯意聯絡與行為分擔，分別為共同正犯。又被告Ｓ○○、
    甲辛○2人，偽造印章、偽造署名、偽造印文之行為，係偽
    造私文書之部分行為，而偽造私文書之低度行為，為行使偽
    造文書之高度行為所吸收，均不另論罪。又被告Ｓ○○、甲
    辛○2人，就上述行使偽造文書、常業詐欺2罪間，依行為時
    之法律，有方法、目的之牽連關係，應依修正前刑法牽連犯
    之規定，從較重之常業詐欺罪處斷。至被告溫欣樺所為，係
    犯刑法第349條第2項之搬運贓物罪，其先後多次搬運贓物之
    行為，時間緊接，觸犯同一罪名，顯係基於概括犯意，應依
    修正前刑法關於連續犯之規定，論以一罪並加重其刑。本件
    被告Ｓ○○曾因業務侵占、偽造文書等案件，經臺灣士林地
    方法院以88年度訴字第319號判決，判處應執行有期徒刑10
    月確定，並於90年6月20日執行完畢。周峰泰則曾因煙毒案
    件，經臺灣士林地方法院以81年度訴字第142號判決，判處
    有期徒刑4年6月確定，而於90年9月27日縮短刑期執行完畢
    ，此有臺灣高等法院被告前案紀錄表附卷可稽，其二人於執
    行完畢後5年內，再犯本件有期徒刑以上之罪，為累犯，應
    依修正前刑法第47條之規定，均論以累犯，並加重其刑。至
    周峰泰僅係幫助他人犯常業詐欺罪，應依刑法第30條第2項
    規定減輕其刑。
八、原審法院因認被告甲辛○、溫欣樺、周峰奉等人罪證明確，
    而各予論科，固屬有據。然查本件方連公司係由被告甲辛○
    找被告Ｓ○○實際操盤全部詐欺案，並介紹被告ｔ○○、ｋ
    ○○及綽號「林仔」給被告Ｓ○○，且轉交營運用之現金等
    事實，業經被告Ｓ○○分別於偵查、原審及本院審理中供述
    明確（見94年度偵字第1641卷(一)第389頁，原審卷(一)第34頁
    ，卷(四)第64頁），足見被告甲辛○於本件常業詐欺犯行，乃
    立於主導地位，嗣後卻急於將方連公司使用之電話移轉登記
    於吳鴻森名下，以逃避責任，其惡性較之被告Ｓ○○不遑多
    讓，乃原判決僅量處被告甲辛○有期徒刑2年，遠較Ｓ○○
    、ｔ○○、ｋ○○、黃○○為輕，顯有疏縱之失，檢察官上
    訴意旨執此指摘原判決此部分不當，即有理由。另被告溫欣
    樺、周峰泰犯本件之罪時間均在96年4月24日以前，且無中
    華民國九十六年罪犯減刑條例第3條、第5條規定，不予減刑
    之情形，自應依同條例第2條第1項第3款規定，予以減刑，
    原判決未及適用上開規定予以減刑，亦有未當；被告溫欣樺
    、周峰泰上訴意旨任指原判決量刑過重雖無理由，但原判決
    就該二被告部分既有上揭可議，仍應由本院連同上開被告甲
    辛○部分予以撤銷改判。爰審酌被告甲辛○於本件常業詐欺
    犯行中居於主導地位之一，所詐得廠商貨品價值近2千萬元
    ，嚴重影響市場經濟，事後卻推諉責任，原應從重量刑，姑
    念其案發後已與部分廠商達成和解，有和解書影本存卷可稽
    （大部分均以詐騙金額一成左右賠償），態度尚稱良好等一
    切情狀，量處如主文第2項所示之刑示懲。另被告溫欣樺、
    周峰泰因受僱搬運贓物，或擔任店長，僅係受薪人員，惡性
    較輕，事後已坦承犯行，態度良好等一切情狀，各量處如主
    文第3、4項所示之刑，並諭知其減得之刑示懲；被告溫欣樺
    部分並諭知易科罰金之折算標準。至扣案如附表三所示之物
    ，分別為被告甲辛○與Ｓ○○等共犯之人所有，供本件犯罪
    之用或預備犯罪之用，應依刑法第38條第1項第2款之規定沒
    收之；至附表四所示之偽造「吳鴻森」印章，雖未扣案，但
    無證據顯示業已滅失，及偽造之「吳鴻森」印文、署名，均
    應依刑法第219條之規定沒收。另扣案之被告甲辛○的行動
    電話，並非供本件詐欺取財所使用，自不得宣告沒收，附此
    敘明。
九、原審法院另以被告Ｓ○○、黃○○、ｔ○○、ｋ○○等人均
    罪證明確，適用刑法第2條第1項前段、刑法第28條、第216
    條、第210條、第219條、第38條第1項第2款，修正前刑法第
    340條、第55條後段、第47條規定，審酌被告等4人，為圖私
    利，成立方連公司，以少量進貨支付貨款，於取得廠商信賴
    後，藉開立空頭支票，大量進貨以遂行詐騙之事宜，並藉此
    詐騙手行為維生，共詐得1996萬4089元，金額龐大，原應予
    以重罰。但考量彼等均坦承詐欺犯行，犯後態度尚佳，並衡
    酌其等犯罪之動機、目的、手段、所生之損害非小，復考量
    被告Ｓ○○係方連公司的主要策劃、經營及執行者，且未經
    被害人吳鴻森之同意，將原先由被告甲辛○名義承租之上述
    市內電話，改由被害人吳鴻森承租，其犯罪情節最重；被告
    黃○○雖於方連公司工作時日較短，但負責處理方連公司的
    電腦，及招募、訓練方連公司的採購人員，並繕打訂單，且
    解決訂單所產生之問題，與被告Ｓ○○共同經營方連公司，
    犯罪情節非輕；被告ｔ○○、ｋ○○2人，各出資25萬元成
    立方連公司，並分別自方連公司之倉庫，將向廠商所詐騙之
    南北貨五金百貨、家庭百貨日用品等物品載運至其2人之前
    述倉庫、住處，並將該等物品販售得利，惡性非輕，然衡酌
    其2人就上述犯罪所得，分別僅限於南北貨五金百貨、家庭
    百貨等部分，而未及其他等一切情狀，分別量處被告Ｓ○○
    有期徒刑4年，被告黃○○有期徒刑3年，ｔ○○、ｋ○○各
    有期徒刑2年6月；並明雖檢察官對被告Ｓ○○求處有期徒
    刑7年6月，對被告黃○○3人，均求處有期徒刑7年，但就其
    等之犯罪態度、犯罪所得觀察，認前述求刑，稍嫌過重，均
    略予調減。至扣案如附表三所示之物，分別為被告Ｓ○○等
    人所有，供本件犯罪之用或預備犯罪之用，應依刑法第38條
    第1項第2款之規定沒收之；另附表四所示之偽造「吳鴻森」
    印章，雖未扣案，但無證據顯示業已滅失，及偽造之「吳鴻
    森」印文、署名，均應依刑法第219條之規定沒收。又扣案
    之被告黃○○之行動電話，並非供本件詐欺取財所使用，自
    不得宣告沒收，附此敘明。核其認事用法均無違誤，量刑亦
    屬妥適，應予維持。檢察官上訴意旨認原審法院就上開被告
    部分量刑過輕，上開被告4人上訴意旨則認量刑過輕，而各
    執陳詞指摘原判決此部分不當，均無理由，應予駁回。
參、被告梁秋婷、蔡靜雯、湯美娟、賴玉婷、李育慈部分：
一、公訴意旨另略以：被告梁秋婷、蔡靜雯、湯美娟、賴玉婷、
    李育慈等5人，均在能預見Ｓ○○以「郭世彬」假名，黃○
    ○以「陳小姐」假名，設於苗栗縣苑裡鎮○○路98號之方連
    有限公司（下稱方連公司），可能係一用以詐騙廠商貨物之
    虛設行號，竟不違其本意，分別基於幫助詐欺之概括犯意，
    自94年3月中旬起，迄同年5月7日止，各以底薪加計伙食費
    27000元至30000元不等薪資，及另以訂貨總額百分之1計算
    之業績獎金，擔任採購人員，負責依Ｓ○○、黃○○2人填
    妥交付之訂貨單及指示，以傳真或電話聯繫方式向廠商訂貨
    。蔡靜雯等採購人員於訂貨之初，先向廠商少量訂貨，貨款
    部分則支付現金，或交付已由Ｓ○○、黃○○備妥之上開方
    連公司支票予廠商，並多於交易初期如期兌現支票，以取信
    廠商。迨取得廠商信賴後，即向廠商大量訂購電腦用品、食
    品、文具、堆高機等不限種類之貨物，並交付94年5月7日（
    週六）以後到期，實際已無從兌現之方連公司支票，致上富
    尚醇實業有限公司等如附表一所示之廠商陷於錯誤，誤認方
    連公司有付款能力，依約交付方連公司訂購之貨物。俟貨物
    送達方連公司，隨由同案被告周峰泰以店長身份簽收並搬運
    入庫，再交同案被告ｔ○○、ｋ○○、甲辛○等人假借係方
    連公司業務員名義運走，而人連續以此方式，幫助Ｓ○○、
    黃○○等人所組之詐騙集團共詐得至少24,831,378元之貨物
    ，因認被告等均係犯刑法第339條第1項之幫助詐欺取財罪嫌
    云云。
二、訊之被告梁巧臻、賴玉婷、蔡靜雯、李育慈、湯美娟等5人
    固均坦承於上開時地，受僱於方連公司從事訂貨採購業務；
    然均堅決否認有何幫助詐欺之犯行，一致辯稱：彼等並不知
    被告Ｓ○○、黃○○係以假名參與公司營運，彼等僅係受指
    示訂貨，未發現公司營運有何異常情形等語。經查本件公訴
    意旨認上開被告5人涉有幫助詐欺罪嫌，無非以：上開被告5
    除領有底薪外，另領取訂貨總額百分之1計算之業績獎金，
    與一般行業僅行銷人員始得領取按銷貨總額計算業績獎金之
    情形不同；又彼等自94年4月下旬Ｓ○○、黃○○等實際負
    責人未到店內後，反持續大量訂貨，且渠等大量訂貨之貨款
    ，均以94年5月10日以後到期之支票支付，如廠商要求提前
    付款，則取消訂貨，與一般交易不致鎖定某日前不得付款，
    否則取消交易之常情不合；另彼等所訂購之貨物，與方連公
    司營業登記之營業項目不符，且僅見ｋ○○、ｔ○○、邱志
    忠等人載貨，未曾見其他廠商前來載貨，與一般批發業者常
    有不特定廠商前來運貨之情形不同，彼等又不知貨物是否銷
    往渠等告知廠商之去處，均顯有以不確定事項向廠商訛詐之
    不確定故意。此外，又有上富尚醇實業有限公司等如附表一
    所示廠商分別指述遭方連公司以空頭支票詐騙貨物之事實為
    論據。惟查：
  (一)、本件同案被告Ｓ○○於原審證稱：其未告知採購人員「方
      連公司是虛設的空頭公司」，因其如果在面試應徵時，即
      為此項告知，小姐就不會來了等語。衡之社會常情，被告
      Ｓ○○等人既有意以虛設公司行騙廠商，當不可能對非決
      策核心之人員透露該項意旨，否則人多嘴雜，難免洩露該
      情，非僅增加行騙難度，且多了被查緝之風險，故上開被
      告5人僅應徵採購人員，自不可能由被告Ｓ○○等核心成
      員得知該公司真實情況。又本件方連公司係採分工負責方
      式營運，上開被告等5人僅負責採購業務，至於方連公司
      接受訂單（由黃○○預先打好）及銷貨、出貨、送貨、倉
      管均另由他人負責，並無須經該被告等同意或知會，則上
      開被告5人何從知悉銷貨情形？況上開被告等5人於採購之
      前，實際上係由Ｓ○○、黃○○打好訂單，甚至於周曉方
      北上臺北之前已預將94年4月、5月份訂單打好，交由彼等
      依訂單採購，付款支票則由Ｓ○○、黃○○決定票期；則
      上開被告5人由何得以查悉，乃至質疑方連公司乃詐欺廠
      商之空頭公司？
  (二)、方連公司最初登記之行業雖為貼面石材批發、磁磚批發，
      營業項項為水泥及其製品批發；然嗣後已申請擴大營業項
      目及於免洗餐具、食品罐頭、文具、五金、南北貨、電腦
      周邊設備等，此業經被告Ｓ○○於本院結證明確；而參之
      本院向桃園縣政府函查所得該公司營利事業登記抄本，亦
      載明：營業項目為：建材批發業，及國際貿易業（許可業
      務除外）；該公司之變更登記表更記載所營事業為：除許
      可業務外，得經營法令非禁止或限制之業務。而當廠商要
      求採購人員傳真該公司營利事業登記證時，同案被告Ｓ○
      ○即交付已擴大營業項目之登記證影本，供上開被告等傳
      真（此業經Ｓ○○於本院結證明確），則本件上開被告等
      採購貨物與方連公司名目上之營業事項並無任何齟齬可言
      。至上開被告5人擔任採購人員，固有領取底薪加計伙食
      費，每月27,000元至30,000元，並領取訂貨總額百分之1
      計算之業績獎金及訂貨廠商家數超過20家者每家500元之
      金等事實；但衡諸商場買賣，原以賺取買進賣出間之差
      價為目的，差價越高，獲利越豐，故採購與行銷實同為獲
      利與否之關鍵，苟能以大量採購方式，降低進貨成本，對
      公司獲利自能有較大助益，此證諸目前量販店之經營手法
      ，無不採取大量採購以減低成本自明。則方連公司上開業
      績金之方式勵採購人員，實難認有何異於常情之處；
      況上開被告5人於採購之時，又無證據證明彼等係不顧進
      貨是否顯然高於市價，仍大量進貨之情形，自不能僅以其
      領取上開採購績效金，即遽爾推認彼等應已預見方連公
      司係以空頭公司行騙廠商。
  (三)、至同案被告Ｓ○○於原審雖證稱，就上開採購績效金制
      度，包括被告蔡靜雯，曾有3個採購人員質疑，其中2個已
      經離職等情。然Ｓ○○於本院結稱上開採購人員之質疑，
      僅係「覺得怪怪的」，其當即予以說明不會有問題，該離
      職者只說不做了，「覺得怪怪的」等語。衡之上開被告等
      受僱擔任採購人員，主要目的在獲取薪資報酬維持家計，
      其對於公司之存疑，當係著重於公司能否繼續營業，俾彼
      等職業獲得保障，而非消極探知有無不法情事。玆該公司
      負責人既出面釋疑，又無其他事證足以查知方連公司涉有
      不法情事，彼等受命按訂單採購，自亦不能僅因績金優
      渥，即率爾推斷彼等就方連公司行騙廠商一事，事先已有
      預見。
  (四)、綜上所述，上開被告等辯稱：「根本不知道方連公司是違
      法的公司」，「不知道他們是詐騙集團，領人家薪水就是
      要幫人家做事情」，「依照經理指示工作，我是看了報紙
      去應徵工作，離家近可以正常上下班，我不知道方連公司
      是詐騙集團」，「不知道他們是詐騙集團」，「不知道他
      們是詐騙集團，我們都有正常領薪水，我是看報紙應徵的
      ，沒有知情或不知情之問題」等語，應堪採信。此外，又
      查無其他積極證足證該被告等確已預見方連公司係空頭公
      司，並以詐騙廠商為目的，而仍不違彼等本意，從事該公
      司採購人員，向廠商訂購貨品之行為，自不能以推測之詞
      ，遽令負幫助詐欺罪責。
三、原審法院未詳予調查上揭有利於被告等之證據，即各予論罪
    科刑，核有違誤。被告等上訴意旨否認犯行，並指摘原判決
    不當，即有理由，應由本院將原判決關於上開被告等5人部
    分予以撤銷，並均為無罪之判決。
、併辦退回部分：
一、臺灣板橋地方法院檢察署以95年度偵字第2839號函請原審併
    辦有關被告Ｓ○○與鍾金春（由檢察官另行起訴）共同基於
    意圖為自己不法所有之犯意聯絡，於92年間某日，由鍾金春
    將個人資料交與被告Ｓ○○辦理獅美企業有限公司（以下稱
    獅美公司）設立登記，由鍾金春擔任設於臺北縣土城市○○
    路○段265號之獅美公司名義負責人，並由被告Ｓ○○擔任獅
    美公司之業務經理，真實姓名年籍不詳自稱「周麗娟」之成
    年女子則擔任獅美公司之職員，鍾金春並授權被告Ｓ○○向
    合作金庫、彰化銀行申請以獅美公司為戶名，鍾金春為負責
    人之甲存及乙存帳戶使用，鍾金春並取得70萬元之報酬，嗣
    連續為下列犯行：
  (一)、於93年5月5日11時許，真實姓名年籍不詳自稱「陳秘書」
      之成年女子，在獅美公司位於臺北市○○○路○段50號20
      樓之1之營業處所，以獅美公司之名義，向儷人公司佯稱
      訂購遮陽傘5000支，合計472500元，該公司遂交付支票1
      張支付貨款，使儷人公司陷於錯誤，而依約交付上開貨物
      後，詎儷人公司屆期向銀行提示，前揭支票1紙因存款不
      足及拒絕往來遭退票，嗣儷人公司派員前往獅美公司上開
      地址及營業場所查看，業已人去樓空，始知受騙。
  (二)、於93年6月15日，由真實姓名年籍不詳自稱「王琪茹」之
      成年女子，以獅美公司名義，向福益橡膠有限公司（以下
      稱福益公司）佯稱訂購家庭用雙色手套15箱及家庭用柑色
      手套15箱，合計124740元，使福益公司陷於錯誤，而依約
      交付上開貨物後，該公司以支票1張支付貨款。復於93年6
      月28日，由姓名年籍不詳自稱「周小姐」之採購人員，再
      向福益公司佯稱訂購手套30箱，惟福益公司以前款未付清
      拒絕出貨。詎福益公司屆期向銀行提示支票並未兌現，嗣
      福益公司派員前往獅美公司上開地址及營業場所查看，業
      已人去樓空，始知受騙。
  (三)、於93年6月23日，向宏琦科技股份有限公司（以下稱宏琦
      公司）佯稱訂購液晶螢幕20台，並支付支票1紙支付貨款
      ，使宏琦公司陷於錯誤，而依約交付上開貨物。詎宏琦公
      司屆期向銀行提示並未兌現，嗣宏琦公司派員前往獅美公
      司上開地址及營業場所查看，業已人去樓空，始知受騙。
  (四)、於93年7月6日，由真實姓名年籍不詳自稱「吳秀玉」之成
      年女子，以獅美公司名義，向敦發科技股份有限公司（以
      下稱敦發公司）佯稱訂購液晶螢幕30台，合計36萬元，並
      支付支票1紙支付貨款，使宏琦公司陷於錯誤，而依約交
      付上開貨物。詎敦發公司屆期向銀行提示並未兌現，嗣敦
      發公司派員前往獅美公司上開地址及營業場所查看，業已
      人去樓空，始知受騙。
二、經查，本件訊據被告Ｓ○○堅決否認有上述詐欺犯行，辯稱
    ：只是在獅美公司上班，不知道該公司有詐騙情事，可與公
    司老闆對質等語。而鍾金春於偵查時雖陳稱係Ｓ○○找其做
    人頭，並陸續匯款70萬元供其使用等語（見94年度偵緝字第
    2062號卷第24至25頁）。然查：
  (一)、儷人公司之負責人王子偉於警詢時陳稱：93年5月5日11時
      許，在臺北市○○○路○段50號20樓之1獅美公司，與1位
      自稱陳秘書之女子訂立合約書，向儷人公司訂購遮陽傘5
      千支，未見過鍾金春等語（見臺灣板橋地方法院檢察署93
      年度他字第8251號卷第12至16頁）。是由王子偉之前開陳
      述，可知係自稱「陳秘書」之女子，向其訂購陽傘。而本
      件並未查獲上述「陳秘書」之女子，且前述物品並非被告
      Ｓ○○所訂購。因此，就儷人公司遭詐騙陽傘部分，尚無
      證據顯示被告Ｓ○○與該自稱「陳秘書」之女子，有詐欺
      之犯意聯絡與行為分擔。
  (二)、福益公司之告訴狀略謂：於93年6月15日，獅美公司之採
      購人員王琪茹（女）向福益公司訂購橡膠手套30箱，福益
      公司交貨後，所取得之獅美公司支票跳票，獅美公司嗣後
      人去樓空（見臺灣板橋地方法院檢察署93年度他字第650
      號卷第24至25頁）。福益公司之職員白宇宏於偵查時陳稱
      ：93年6月28日改由周小姐訂購手套30套，因前款未清拒
      絕出貨等語（見同上他卷第36至37頁）。是由前述告訴狀
      及白宇宏之前開陳述，可知係自稱「王琪茹」、「周小姐
      」之女子，向福益公司訂購手套。但本件並未查獲上述2
      名女子，且前述物品並非被告Ｓ○○所訂購。因此，就福
      益公司遭詐騙手套部分，尚無證據顯示被告Ｓ○○與上述
      2 名女子，有詐欺之犯意聯絡與行為分擔。
  (三)、宏琦公司之職員劉漢德於警詢時陳稱：獅美公司採購人員
      ，向宏琦公司採購人員訂購液晶螢幕20台，並開具支票1
      張作為購買金額等語（見臺灣板橋地方法院檢察署94年度
      他字第2293號卷第9至10頁、94年度偵緝字第25頁）。是
      由劉漢德之前開陳述，可知係獅美公司之採購人員，向宏
      琦公司訂購液晶螢幕。但本件並未查獲向宏琦公司訂貨之
      採購人員，且前述物品並非被告Ｓ○○所訂購，亦無證據
      顯示被告Ｓ○○與該採購人員，有詐欺之犯意聯絡與行為
      分擔。
  (四)、敦發公司之負責人田彭業於檢察官偵查時陳稱：吳秀玉打
      電話訂購30台液晶螢幕，業務報價，經吳秀玉確認後傳真
      下單，送貨之後再把發票寄出，1、2星期後發票被退回。
      當時有查過獅美公司登記資料，因為公司資本3千萬，且
      營業1年多，認為貨款應該沒問題等語，敦發公司職員周
      秀美陳稱：「（問：知道吳秀玉之真實年籍姓名？）她只
      是用電話與我們聯絡，自稱是吳秀玉，但我們不知道她真
      名是否叫吳秀玉，也不知道她的真實年籍資料等語（以上
      見臺灣臺南地方法院檢察署93年度發查字第2927號卷第35
      至36頁、第47至48頁），是由敦發公司田彭業、周秀美之
      上述陳述，可知其等不知訂購貨物之「吳秀玉」此一女子
      之真實姓名年籍，且本件並未查獲上述「吳秀玉」之女子
      。因此，就敦發公司遭詐騙液晶螢幕30台部分，尚無證據
      顯示被告Ｓ○○與該「吳秀玉」之女子，有詐欺之犯意聯
      絡與行為分擔。
三、是本件除鍾金春陳稱：渠係Ｓ○○所找之人頭等語外，尚無
    其他積極證據足資證明被告Ｓ○○涉犯上述詐欺犯行，從而
    此部分之犯罪事實，確有可疑。且檢察官復未就該部分之犯
    罪事實，提出其他積極之證據，證明被告Ｓ○○犯有此部分
    之罪，本院因認該部分之犯罪尚難以證明，與起訴部分即無
    裁判上一罪關係，尚無從併案審理，該部分應退回臺灣板橋
    地方法院檢察署，另行依法處理，附此明。
據上論斷，應依刑事訴訟法第368條、第369條第1項前段、第364
條、299條第1項前段、第300條、第301條第1項前段，刑法第2條
第1項前段、第28條、第30條第2項、第216條、第210條、第219
條、第349條第2項、第38條第1項第2款，修正前刑法第340條、
第56條、第55條後段、第41條第1項前段、第47條，中華民國九
十六年罪犯減刑條例第2條第1項第3款、第7條，刑法施行法第1
條之1，判決如主文。
本案經檢察官Ａ○○到庭執行職務。
中　　華　　民　　國　　96　　年　　8 　　月　　16　　日
            刑事第六庭　審判長法　官　李　文　雄
                              法　官　張  恩　賜
                              法　官　邱　顯　祥
上列正本證明與原本無異。
溫欣樺部分不得上訴，其他得上訴。
如不服本判決應於收受送達後十日內向本院提出上訴書狀，其未
敘述上訴之理由者並得於提起上訴後十日內向本院補提理由書（
均須按他造當事人之人數附繕本）。
                              書記官  陳　桂   芬
中　　華　　民　　國　　96　　年　　8 　　月　　16  　日
修正前中華民國刑法第340條（常業詐欺罪）：
以犯第339條之罪為常業者，處一年以上七年以下有期徒刑，得
併科五萬元以下罰金。
中華民國刑法第349條第2項
搬運、寄藏、故買贓物或為牙保者，處5年以下有期徒刑、拘役
或科或併科1千元以下罰金。
附表二：
┌──┬───────┬──────────────┬─────────┐
│編號│ 被害廠商公司 │    證    據    名    稱    │  卷  內  位  置  │
├──┼───────┼──────────────┼─────────┤
│ 1  │ 上富尚醇實業 │ｒ○○94.5.9警詢筆錄        │ 94年偵字第1641 號│
│    │ 有限公司     │                            │ 卷宗第2卷第4頁至 │
│    │              │                            │ 第6頁            │
│    │              ├──────────────┼─────────┤
│    │              │贓物認領保管單1 張          │同上卷第7頁       │
│    │              ├──────────────┼─────────┤
│    │              │訂購單1 張                  │同上卷第8頁       │
│    │              ├──────────────┼─────────┤
│    │              │出貨單5 張                  │同上卷第9至第10頁 │
│    │              │                            │                  │
├──┼───────┼──────────────┼─────────┤
│ 2  │賰頤企業行    │ｍ○○94.5.9警詢筆錄        │94年偵字第1641 號 │
│    │              │                            │卷宗第2卷第12頁至 │
│    │              │                            │第14頁            │
│    │              ├──────────────┼─────────┤
│    │              │退票或未到期票據2 張        │同上卷第15 頁     │
│    │              │                            │                  │
│    │              ├──────────────┼─────────┤
│    │              │估價單4 張                  │同上卷第16至第17頁│
│    │              ├──────────────┼─────────┤
│    │              │贓物認領保管單1 張          │同上卷第18 頁     │
├──┼───────┼──────────────┼─────────┤
│ 3  │瑩芳南北雜貨行│戌○○94.5.9警詢筆錄        │94年偵字第1641 號 │
│    │              │                            │卷宗第2卷第19頁至 │
│    │              │                            │第22頁            │
│    │              ├──────────────┼─────────┤
│    │              │估價單3 張                  │同上卷第23頁      │
│    │              │                            │                  │
│    │              ├──────────────┼─────────┤
│    │              │贓物認領保管單1 張          │同上卷第24頁      │
├──┼───────┼──────────────┼─────────┤
│ 4  │金嘉美企業股份│甲巳○94.5.9警詢筆錄        │94年偵字第1641 號 │
│    │有限公司      │                            │卷宗第2卷第25頁至 │
│    │              │                            │第27頁            │
│    │              ├──────────────┼─────────┤
│    │              │贓物認領保管單4 張          │同上卷第28頁至第  │
│    │              │                            │31 頁             │
├──┼───────┼──────────────┼─────────┤
│ 5  │明楷大企業股份│Ｏ○○94.5.9警詢筆錄        │94年偵字第1641 號 │
│    │有限公司      │                            │卷宗第2卷第32頁至 │
│    │              │                            │第34頁            │
│    │              │                            │                  │
│    │              ├──────────────┼─────────┤
│    │              │贓物認領保管單1 張          │同上卷第35頁      │
│    │              ├──────────────┼─────────┤
│    │              │訂購單1 張                  │同上卷第36頁      │
│    │              ├──────────────┼─────────┤
│    │              │銷貨明細對帳單1 張          │同上卷第36頁      │
│    │              ├──────────────┼─────────┤
│    │              │退票或未到期票據1張         │同上卷第37頁      │
├──┼───────┼──────────────┼─────────┤
│ 6  │ 年盛食品工廠 │甲庚○94.5.9警詢筆錄        │94年偵字第1641 號 │
│    │ 有限公司     │                            │卷宗第2卷第38頁至 │
│    │              │                            │第40頁            │
│    │              ├──────────────┼─────────┤
│    │              │估價單1 張                  │同上卷第41頁      │
│    │              │                            │                  │
│    │              ├──────────────┼─────────┤
│    │              │                            │同上卷第41頁      │
│    │              │統一發票1 張                │                  │
│    │              ├──────────────┼─────────┤
│    │              │贓物認領保管單1 張          │同上卷第42頁      │
├──┼───────┼──────────────┼─────────┤
│ 7  │ 裕興製麵廠   │甲宇○94.5.9警詢筆錄        │94年偵字第1641 號 │
│    │              │                            │卷宗第2卷第43頁至 │
│    │              │                            │第45頁            │
│    │              ├──────────────┼─────────┤
│    │              │託運單1 張                  │同上卷第46頁、第47│
│    │              │                            │頁                │
│    │              ├──────────────┼─────────┤
│    │              │詢價單3張                   │同上卷第48頁至第49│
│    │              │                            │頁                │
│    │              ├──────────────┼─────────┤
│    │              │退票或未到期票據1張         │同上卷第50頁      │
│    │              │                            │                  │
├──┼───────┼──────────────┼─────────┤
│ 8  │日香食品行    │丑○○94.5.14警詢筆錄       │94年偵字第1641 號 │
│    │              │                            │卷宗第2卷第51頁至 │
│    │              │                            │第54頁            │
│    │              ├──────────────┼─────────┤
│    │              │貨物收據及送貨單1 張        │同上卷第55頁      │
│    │              │                            │                  │
│    │              ├──────────────┼─────────┤
│    │              │詢價單1 張                  │同上卷第56頁      │
│    │              │                            │                  │
│    │              ├──────────────┼─────────┤
│    │              │贓物認領保管單1 張          │同上卷第57頁      │
│    │              │                            │                  │
├──┼───────┼──────────────┼─────────┤
│ 9  │進大文具企業有│甲乙○94.5.14警詢筆錄       │94年偵字第1641 號 │
│    │限公司        │                            │卷宗第2卷第58頁至 │
│    │              │                            │第60頁            │
│    │              ├──────────────┼─────────┤
│    │              │退票或未到期票據1 張        │同上卷第61頁      │
│    │              │                            │                  │
│    │              ├──────────────┼─────────┤
│    │              │估價單1 張                  │同上卷第61頁      │
│    │              ├──────────────┼─────────┤
│    │              │贓物認領保管單1 張          │同上卷第62頁      │
│    │              │                            │                  │
├──┼───────┼──────────────┼─────────┤    │              │                            │                  │
│10  │琪聖塑膠企業社│林聖璇94.5.9警詢筆錄        │94年偵字第1641 號 │
│    │              │                            │卷宗第2卷第63頁至 │
│    │              │                            │第65頁            │
│    │              ├──────────────┼─────────┤
│    │              │贓物認領保管單1 張          │同上卷第66頁      │
│    │              │                            │                  │
│    │              ├──────────────┼─────────┤
│    │              │退票或未到期票據1 張        │同上卷第67 頁     │
│    │              │                            │                  │
│    │              ├──────────────┼─────────┤
│    │              │出貨單1 張                  │同上卷第67 頁     │
│    │              │                            │                  │
├──┼───────┼──────────────┼─────────┤
│ 11 │ 喬鍇興業有限 │甲Ｐ○94.5.12警詢筆錄       │94年偵字第1641 號 │
│    │ 公司         │                            │卷宗第2卷第68頁至 │
│    │              │                            │第70頁            │
│    │              ├──────────────┼─────────┤
│    │              │訂購單2 張                  │同上卷第71頁、第73│
│    │              │                            │頁                │
│    │              │                            │                  │
│    │              ├──────────────┼─────────┤
│    │              │出貨單2 張                  │同上卷第72頁、第74│
│    │              │                            │頁                │
│    │              ├──────────────┼─────────┤
│    │              │統一發票2 張                │同上卷第75頁、第77│
│    │              │                            │頁                │
│    │              ├──────────────┼─────────┤
│    │              │退票或未到期票據1張         │同上卷第76頁      │
│    │              │                            │                  │
├──┼───────┼──────────────┼─────────┤
│ 12 │ 亞柏工業有限 │甲壬○94.5.9警詢筆錄        │苗警刑二字第094   │
│    │ 公司         │                            │49682號第78頁至   │
│    │              │                            │80頁              │
│    │              ├──────────────┼─────────┤
│    │              │甲壬○94.5.16警詢筆錄       │94年偵字第1641 號 │
│    │              │                            │卷宗第2卷第78頁至 │
│    │              │                            │第82頁            │
│    │              ├──────────────┼─────────┤
│    │              │退票或未到期票據1 張        │同上卷第83頁      │
│    │              │                            │                  │
│    │              ├──────────────┼─────────┤
│    │              │贓物認領保管單2 張          │同上卷第84頁至第85│
│    │              │                            │頁                │
│    │              ├──────────────┼─────────┤
│    │              │訂購單1 張                  │同上卷第86頁、第89│
│    │              │                            │頁（同1張）       │
│    │              ├──────────────┼─────────┤
│    │              │出貨單1 張                  │同上卷第88頁      │
│    │              │                            │                  │
├──┼───────┼──────────────┼─────────┤
│ 13 │周朝股份有限公│玄○○94.5.9警詢筆錄        │94年偵字第1641 號 │
│    │司            │                            │卷宗第2卷第89頁至 │
│    │              │                            │第91頁            │
│    │              ├──────────────┼─────────┤
│    │              │贓物認領保管單1張           │同上卷第92頁      │
│    │              │                            │                  │
│    │              ├──────────────┼─────────┤
│    │              │訂購單2 張                  │同上卷第93頁、第94│
│    │              │                            │頁                │
│    │              ├──────────────┼─────────┤
│    │              │出貨單2 張                  │同上卷第95頁      │
│    │              │                            │                  │
│    │              ├──────────────┼─────────┤
│    │              │退票或未到期票據1 張        │同上卷第96頁      │
│    │              │                            │                  │
├──┼───────┼──────────────┼─────────┤
│ 14 │麗寶興業公司  │江鈴94.5.9警詢筆錄        │94年偵字第1641 號 │
│    │              │                            │卷宗第2卷第97頁至 │
│    │              │                            │第99頁            │
│    │              ├──────────────┼─────────┤
│    │              │詢價單1 張                  │同上卷第100頁     │
│    │              │                            │                  │
│    │              ├──────────────┼─────────┤
│    │              │訂購單1 張                  │同上卷第101頁     │
│    │              │                            │                  │
│    │              ├──────────────┼─────────┤
│    │              │退票或未到期票據2 張        │同上卷第102頁     │
│    │              │                            │                  │
│    │              ├──────────────┼─────────┤
│    │              │贓物認領保管單1 張          │同上卷第103頁     │
│    │              │                            │                  │
├──┼───────┼──────────────┼─────────┤
│ 15 │宜果公司      │甲午○94.5.9警詢筆錄        │94年偵字第1641 號 │
│    │              │                            │卷宗第2卷第104頁至│
│    │              │                            │第106頁           │
│    │              ├──────────────┼─────────┤
│    │              │贓物認領保管單1張           │同上卷第107頁     │
│    │              │                            │                  │
│    │              │                            │                  │
├──┼───────┼──────────────┼─────────┤
│ 16 │君瑋國際股份有│Ｑ○○94.5.9警詢筆錄        │94年偵字第1641 號 │
│    │限公司        │                            │卷宗第2卷第108頁至│
│    │              │                            │第110頁           │
│    │              ├──────────────┼─────────┤
│    │              │銷貨單1 張                  │同上卷第111頁     │
│    │              │                            │                  │
│    │              │                            │                  │
│    │              ├──────────────┼─────────┤
│    │              │贓物認領保管單1 張          │同上卷第112頁     │
│    │              │                            │                  │
│    │              ├──────────────┼─────────┤
│    │              │訂購單1 張                  │同上卷第113頁     │
│    │              │                            │                  │
├──┼───────┼──────────────┼─────────┤
│ 17 │巨頂資訊社    │ｎ○○94.5.9警詢筆錄        │94年偵字第1641 號 │
│    │              │                            │卷宗第2卷第114頁至│
│    │              │                            │第117頁           │
│    │              ├──────────────┼─────────┤
│    │              │贓物認領保管單1 張          │同上卷第118頁     │
│    │              │                            │                  │
│    │              ├──────────────┼─────────┤
│    │              │出貨單1 張                  │同上卷第119頁     │
│    │              │                            │                  │
│    │              │                            │                  │
├──┼───────┼──────────────┼─────────┤
│ 18 │正隆紙廠      │ｈ○○94.5.9警詢筆錄        │94年偵字第1641 號 │
│    │              │                            │卷宗第2卷第120頁至│
│    │              │                            │第123頁           │
│    │              ├──────────────┼─────────┤
│    │              │退票或未到期票據1 張        │同上卷第124頁     │
│    │              │                            │                  │
│    │              ├──────────────┼─────────┤
│    │              │訂購單2 張                  │同上卷第125頁、第 │
│    │              │                            │126頁             │
│    │              ├──────────────┼─────────┤
│    │              │銷貨專用發票2 張            │同上卷第127頁     │
│    │              │                            │                  │
├──┼───────┼──────────────┼─────────┤
│ 19 │   工研醋     │甲Ｍ○94.5.9警詢筆錄        │94年偵字第1641 號 │
│    │              │                            │卷宗第2卷第128頁至│
│    │              │                            │第130頁           │
│    │              ├──────────────┼─────────┤
│    │              │贓物認領保管單1 張          │同上卷第131頁     │
│    │              │                            │                  │
│    │              │                            │                  │
├──┼───────┼──────────────┼─────────┤
│ 20 │ 飲料經銷商   │Ｖ○○94.5.9警詢筆錄        │94年偵字第1641 號 │
│    │              │                            │卷宗第2卷第132頁至│
│    │              │                            │第134頁           │
│    │              ├──────────────┼─────────┤
│    │              │出貨單2 張                  │同上卷第135頁、第 │
│    │              │                            │136頁、第138頁、第│
│    │              │                            │139頁             │
│    │              ├──────────────┼─────────┤
│    │              │客戶對帳請款單2 張          │同上卷第136頁、第 │
│    │              │                            │137頁             │
│    │              ├──────────────┼─────────┤
│    │              │贓物認領保管單1 張          │同上卷第140頁     │
│    │              │                            │                  │
├──┼───────┼──────────────┼─────────┤
│ 21 │ 歐旺食品有限 │Ｉ○○94.5.9警詢筆錄        │94年偵字第1641 號 │
│    │ 公司         │                            │卷宗第2卷第141頁至│
│    │              │                            │第143頁           │
│    │              ├──────────────┼─────────┤
│    │              │贓物認領保管單1 張          │同上卷第146頁     │
│    │              │                            │                  │
│    │              ├──────────────┼─────────┤
│    │              │出貨單1 張                  │同上卷第146頁     │
│    │              │                            │                  │
├──┼───────┼──────────────┼─────────┤
│ 22 │精國有限公司  │甲丁○94.5.11警詢筆錄       │94年偵字第1641 號 │
│    │              │                            │卷宗第2卷第147頁至│
│    │              │                            │第149頁           │
│    │              ├──────────────┼─────────┤
│    │              │估價單3 張                  │同上卷第150頁     │
│    │              │                            │                  │
│    │              ├──────────────┼─────────┤
│    │              │託運單3 張                  │同上卷第151頁     │
│    │              │                            │                  │
├──┼───────┼──────────────┼─────────┤
│ 23 │ 保冠興業有限 │甲甲○94.5.11警詢筆錄       │94年偵字第1641 號 │
│    │ 公司         │                            │卷宗第2卷第152頁至│
│    │              │                            │第154頁           │
│    │              ├──────────────┼─────────┤
│    │              │估價單2張                   │同上卷第155頁、第 │
│    │              │                            │159頁             │
│    │              ├──────────────┼─────────┤
│    │              │訂購單3張                   │同上卷第156頁至第 │
│    │              │                            │158頁             │
│    │              ├──────────────┼─────────┤
│    │              │贓物認領保管單1張           │同上卷第161頁     │
│    │              │                            │                  │
│    │              ├──────────────┼─────────┤
│    │              │退票或未到期票據1張         │同上卷第160頁     │
│    │              │                            │                  │
├──┼───────┼──────────────┼─────────┤
│ 24 │貴有恆股份有限│ｄ○○94.5.11警詢筆錄       │94年偵字第1641 號 │
│    │公司          │                            │卷宗第2卷第162頁至│
│    │              │                            │第165頁           │
│    │              ├──────────────┼─────────┤
│    │              │銷退貨收據明細表2 張        │同上卷第166頁、第 │
│    │              │                            │167頁             │
│    │              │                            │                  │
├──┼───────┼──────────────┼─────────┤
│ 25 │久暢股份有限公│子○○94.5.11警詢筆錄       │94年偵字第1641 號 │
│    │司            │                            │卷宗第2卷第169頁至│
│    │              │                            │第171頁           │
│    │              ├──────────────┼─────────┤
│    │              │客戶寄存單1 張              │同上卷第172頁     │
│    │              │                            │                  │
│    │              ├──────────────┼─────────┤
│    │              │出貨明細單1 張              │同上卷第173頁     │
│    │              │                            │                  │
├──┼───────┼──────────────┼─────────┤
│ 26 │凱昌企業有限公│甲丙○94.5.11警詢筆錄       │94年偵字第1641 號 │
│    │司            │                            │卷宗第2卷第177頁至│
│    │              │                            │第180頁           │
│    │              ├──────────────┼─────────┤
│    │              │退票或未到期票據2 張        │同上卷第181頁、第 │
│    │              │                            │182頁             │
│    │              ├──────────────┼─────────┤
│    │              │統一發票6 張                │同上卷第183頁至第 │
│    │              │                            │185頁             │
│    │              ├──────────────┼─────────┤
│    │              │訂購單1 張                  │同上卷第186頁     │
│    │              │                            │                  │
├──┼───────┼──────────────┼─────────┤
│ 27 │ 龍族國際有限 │ｕ○○94.5.11警詢筆錄       │94年偵字第1641 號 │
│    │ 公司         │                            │卷宗第2卷第187頁至│
│    │              │                            │第190頁           │
│    │              ├──────────────┼─────────┤
│    │              │訂購單1 張                  │同上卷第193頁     │
│    │              │                            │                  │
│    │              ├──────────────┼─────────┤
│    │              │銷貨單2 張                  │同上卷第191頁、第 │
│    │              │                            │192頁             │
│    │              ├──────────────┼─────────┤
│    │              │退票或未到期票據1 張        │同上卷第194頁     │
│    │              │                            │                  │
│    │              │                            │                  │
├──┼───────┼──────────────┼─────────┤
│ 28 │沅信企業有限公│ｃ○○94.5.11警詢筆錄       │94年偵字第1641 號 │
│    │司            │                            │卷宗第2卷第194頁至│
│    │              │                            │第196頁           │
│    │              ├──────────────┼─────────┤
│    │              │統一發票2 張                │同上卷第197頁     │
│    │              │                            │                  │
│    │              ├──────────────┼─────────┤
│    │              │出貨單2 張                  │同上卷第198頁、第 │
│    │              │                            │199頁             │
│    │              ├──────────────┼─────────┤
│    │              │退票或未到期票據1 張        │同上卷第200頁     │
│    │              │                            │                  │
├──┼───────┼──────────────┼─────────┤
│ 29 │ 利合實業有限 │地○○94.5.11警詢筆錄       │94年偵字第1641 號 │
│    │ 公司         │                            │卷宗第2卷第201頁至│
│    │              │                            │第203頁           │
│    │              ├──────────────┼─────────┤
│    │              │訂購單2 張                  │同上卷第206頁、第 │
│    │              │                            │207頁             │
│    │              ├──────────────┼─────────┤
│    │              │統一發票1 張                │同上卷第204頁     │
│    │              │                            │                  │
│    │              ├──────────────┼─────────┤
│    │              │送貨單1 張                  │同上卷第204頁     │
│    │              │                            │                  │
│    │              ├──────────────┼─────────┤
│    │              │客戶對帳單1 張              │同上卷第204頁     │
│    │              │                            │                  │
│    │              ├──────────────┼─────────┤
│    │              │退票或未到期票據1張         │同上卷第205頁     │
│    │              │                            │                  │
├──┼───────┼──────────────┼─────────┤
│ 30 │台馨肉脯店    │申○○94.5.11警詢筆錄       │94年偵字第1641 號 │
│    │              │                            │卷宗第2卷第208頁至│
│    │              │                            │第210頁           │
│    │              ├──────────────┼─────────┤
│    │              │退票或未到期票據1 張        │同上卷第212頁、第 │
│    │              │                            │213頁             │
│    │              ├──────────────┼─────────┤
│    │              │訂購單5 張                  │同上卷第211頁、第 │
│    │              │                            │215頁             │
│    │              ├──────────────┼─────────┤
│    │              │詢價單1 張                  │同上卷第214頁     │
│    │              │                            │                  │
├──┼───────┼──────────────┼─────────┤
│ 31 │ 華品鴨蛋廠   │甲Ｅ○94.5.11警詢筆錄       │94年偵字第1641 號 │
│    │              │                            │卷宗第2卷第216頁至│
│    │              │                            │第218頁           │
│    │              ├──────────────┼─────────┤
│    │              │贓物認領保管單1 張          │同上卷第219頁     │
│    │              │                            │                  │
│    │              ├──────────────┼─────────┤
│    │              │退票或未到期票據2 張        │同上卷第220頁、第 │
│    │              │                            │221頁             │
│    │              ├──────────────┼─────────┤
│    │              │估價單3 張                  │同上卷第222頁     │
│    │              │                            │                  │
├──┼───────┼──────────────┼─────────┤
│ 32 │雅寶企業有限公│Ｃ○○94.5.10警詢筆錄       │94年偵字第1641 號 │
│    │司            │                            │卷宗第2卷第223頁至│
│    │              │                            │第225頁           │
│    │              ├──────────────┼─────────┤
│    │              │出貨單2 張                  │同上卷第226頁、第 │
│    │              │                            │227頁             │
│    │              ├──────────────┼─────────┤
│    │              │退票或未到期票據1 張        │同上卷第228頁     │
│    │              │                            │                  │
├──┼───────┼──────────────┼─────────┤
│ 33 │ 平和食品廠   │甲子○94.5.10警詢筆錄       │94年偵字第1641號卷│
│    │              │                            │宗第229頁至第231頁│
│    │              │                            │                  │
│    │              ├──────────────┼─────────┤
│    │              │贓物認領保管單1 張          │同上卷第232頁     │
│    │              │                            │                  │
│    │              ├──────────────┼─────────┤
│    │              │訂購單2 張                  │同上卷第233頁、第 │
│    │              │                            │234頁             │
│    │              │                            │                  │
├──┼───────┼──────────────┼─────────┤
│ 34 │ 捷而思公司   │甲宙○94.5.9警詢筆錄        │94年偵字第1641號卷│
│    │              │                            │宗第2 卷第235 頁至│
│    │              │                            │第237 頁          │
│    │              ├──────────────┼─────────┤
│    │              │訂購單2 張                  │同上卷第238頁、第 │
│    │              │                            │245 頁            │
│    │              ├──────────────┼─────────┤
│    │              │退票或未到期票據1張         │同上卷第239頁     │
│    │              │                            │                  │
│    │              ├──────────────┼─────────┤
│    │              │出貨單1 張                  │同上卷第241頁     │
│    │              │                            │                  │
│    │              ├──────────────┼─────────┤
│    │              │贓物認領保管單1 張          │同上卷第245頁     │
│    │              │                            │                  │
├──┼───────┼──────────────┼─────────┤
│ 35 │ 進順企業有限 │Ｈ○○94.5.10警詢筆錄       │94年偵字第1641號卷│
│    │ 公司         │                            │宗第2 卷第246 頁至│
│    │              │                            │第248 頁          │
│    │              ├──────────────┼─────────┤
│    │              │託運單1 張                  │同上卷第249頁     │
│    │              │                            │                  │
│    │              ├──────────────┼─────────┤
│    │              │退票或未到期票據1 張        │同上卷第249頁     │
│    │              │                            │                  │
│    │              ├──────────────┼─────────┤
│    │              │贓物認領保管單1 張          │同上卷第250頁     │
│    │              │                            │                  │
│    │              ├──────────────┼─────────┤
│    │              │訂購單1 張                  │同上卷第251頁     │
│    │              │                            │                  │
├──┼───────┼──────────────┼─────────┤
│ 36 │一滴旺釀造食品│甲Ｒ○○94.5.10警詢筆錄     │94年偵字第1641號卷│
│    │有限公司      │                            │宗第2 卷第252 頁至│
│    │              │                            │第254頁           │
│    │              ├──────────────┼─────────┤
│    │              │贓物認領保管單1 張          │同上卷第255頁     │
│    │              │                            │                  │
│    │              ├──────────────┼─────────┤
│    │              │銷貨單5 張                  │同上卷第255頁至第 │
│    │              │                            │260頁             │
│    │              │                            │                  │
├──┼───────┼──────────────┼─────────┤
│37  │德誠食品有限公│甲Ｏ○94.5.10警詢筆錄       │94年偵字第1641號卷│
│    │司            │                            │宗第2 卷第261 頁至│
│    │              │                            │第264頁           │
│    │              ├──────────────┼─────────┤
│    │              │贓物認領保管單1 張          │同上卷第265頁     │
│    │              │                            │                  │
├──┼───────┼──────────────┼─────────┤
│38  │緣昌行興業有限│Ｇ○○94.5.10警詢筆錄       │94年偵字第1641號卷│
│    │公司          │                            │宗第2 卷第266 頁至│
│    │              │                            │第268頁           │
│    │              ├──────────────┼─────────┤
│    │              │退票或未到期票據2 張        │同上卷第269頁     │
│    │              │                            │                  │
│    │              ├──────────────┼─────────┤
│    │              │贓物認領保管單1 張          │同上卷第270頁     │
│    │              │                            │                  │
│    │              ├──────────────┼─────────┤
│    │              │出貨單5 張                  │同上卷第271頁至第 │
│    │              │                            │273頁             │
├──┼───────┼──────────────┼─────────┤
│ 39 │巧味食品有限公│甲Ｈ○94.5.10警詢筆錄       │94年偵字第1641號卷│
│    │司            │                            │宗第2 卷第274 頁至│
│    │              │                            │第276頁           │
│    │              ├──────────────┼─────────┤
│    │              │退票或未到期票據1 張        │同上卷第277頁     │
│    │              │                            │                  │
│    │              ├──────────────┼─────────┤
│    │              │贓物認領保管單1 張          │同上卷第278頁     │
│    │              │                            │                  │
│    │              ├──────────────┼─────────┤
│    │              │出貨單2 張                  │同上卷第280頁、第 │
│    │              │                            │281頁             │
├──┼───────┼──────────────┼─────────┤
│40  │太一貿易有限公│ｂ○94.5.10警詢筆錄         │94年偵字第1641號卷│
│    │司            │                            │宗第2 卷第282 頁至│
│    │              │                            │第284頁           │
│    │              ├──────────────┼─────────┤
│    │              │贓物認領保管單1 張          │同上卷第285頁     │
│    │              │                            │                  │
│    │              ├──────────────┼─────────┤
│    │              │出貨單1 張                  │同上卷第286頁     │
│    │              │                            │                  │
│    │              ├──────────────┼─────────┤
│    │              │統一發票2 張                │同上卷第287頁     │
│    │              │                            │                  │
├──┼───────┼──────────────┼─────────┤
│41  │興僖食品企業業│ｆ○○94.5.10警詢筆錄       │94年偵字第1641號卷│
│    │有限公司      │                            │宗第2 卷第288 頁至│
│    │              │                            │第290頁           │
│    │              ├──────────────┼─────────┤
│    │              │估價單2 張                  │同上卷第291頁     │
│    │              │                            │                  │
│    │              ├──────────────┼─────────┤
│    │              │應收帳款明細表1 張          │同上卷第292頁     │
│    │              │                            │                  │
│    │              ├──────────────┼─────────┤
│    │              │統一發票1 張                │同上卷第293頁     │
│    │              │                            │                  │
├──┼───────┼──────────────┼─────────┤
│ 42 │正大和實業有限│Ｙ○○94.5.11警詢筆錄       │94年偵字第1641號卷│
│    │公司          │                            │宗第2 卷第294 頁至│
│    │              │                            │第297頁           │
│    │              ├──────────────┼─────────┤
│    │              │統一發票1 張                │同上卷第298頁     │
│    │              │                            │                  │
├──┼───────┼──────────────┼─────────┤
│ 43 │聯輝有限公司  │ｖ○○94.5.10警詢筆錄       │94年偵字第1641號卷│
│    │              │                            │宗第2 卷第299 頁至│
│    │              │                            │第301頁           │
│    │              ├──────────────┼─────────┤
│    │              │出貨單2 張                  │同上卷第302頁、第 │
│    │              │                            │303頁             │
├──┼───────┼──────────────┼─────────┤
│ 44 │漢章膠業有限公│Ｔ○○94.5.11警詢筆錄       │94年偵字第1641號卷│
│    │司            │                            │宗第2 卷第304 頁至│
│    │              │                            │第306頁           │
│    │              ├──────────────┼─────────┤
│    │              │退票或未到期票據1 張        │同上卷第307頁     │
│    │              │                            │                  │
│    │              ├──────────────┼─────────┤
│    │              │贓物認領保管單1 張          │同上卷第308頁     │
│    │              │                            │                  │
│    │              ├──────────────┼─────────┤
│    │              │銷貨單4 張                  │同上卷第309頁至第 │
│    │              │                            │310頁             │
│    │              ├──────────────┼─────────┤
│    │              │                            │                  │
│    │              │訂購單3 張                  │同上卷第311頁至第 │
│    │              │                            │313張             │
├──┼───────┼──────────────┼─────────┤
│ 45 │宏國香菇行    │丙○○94.5.12警詢筆錄       │94年偵字第1641號卷│
│    │              │                            │宗第2 卷第314 頁至│
│    │              │                            │第316頁           │
│    │              ├──────────────┼─────────┤
│    │              │退票或未到期票據1 張        │同上卷第317頁     │
│    │              │                            │                  │
│    │              ├──────────────┼─────────┤
│    │              │訂購單1 張                  │同上卷第318頁     │
│    │              │                            │                  │
│    │              ├──────────────┼─────────┤
│    │              │收據1 張                    │同上卷第319頁     │
│    │              │                            │                  │
├──┼───────┼──────────────┼─────────┤
│ 46 │味宏肉鬆食品行│ｅ○○94.5.12警詢筆錄       │94年偵字第1641號卷│
│    │              │                            │宗第2 卷第320 頁至│
│    │              │                            │第323頁           │
│    │              ├──────────────┼─────────┤
│    │              │退票或未到期票據1 張        │同上卷第324頁     │
│    │              │                            │                  │
│    │              ├──────────────┼─────────┤
│    │              │客戶應收帳款明細1 張        │同上卷第325頁     │
│    │              │                            │                  │
├──┼───────┼──────────────┼─────────┤
│ 47 │民星食品有限  │ｉ○○○94.5.10警詢筆錄     │94年偵字第1641號卷│
│    │公司          │                            │宗第2 卷第326 頁至│
│    │              │                            │第328頁           │
│    │              ├──────────────┼─────────┤
│    │              │贓物認領保管單1 張          │同上卷第329頁     │
│    │              │                            │                  │
│    │              ├──────────────┼─────────┤
│    │              │託運單3 張                  │同上卷第330頁     │
│    │              │                            │                  │
├──┼───────┼──────────────┼─────────┤
│ 48 │旺聯實業有限公│Ｆ○○94.5.12警詢筆錄       │94年偵字第1641號卷│
│    │司            │                            │宗第2 卷第331 頁至│
│    │              │                            │第333頁           │
│    │              ├──────────────┼─────────┤
│    │              │退票或未到期票據1 張        │同上卷第334頁     │
│    │              │                            │                  │
│    │              ├──────────────┼─────────┤
│    │              │估價單1 張                  │同上卷第335頁     │
│    │              │                            │                  │
├──┼───────┼──────────────┼─────────┤
│ 49 │平誠股份有限公│胡皓祥94.5.12警詢筆錄       │94年偵字第1641號卷│
│    │司            │                            │宗第2 卷第336 頁至│
│    │              │                            │第338頁           │
│    │              ├──────────────┼─────────┤
│    │              │請款明細表1 張              │同上卷第339頁     │
│    │              │                            │                  │
│    │              ├──────────────┼─────────┤
│    │              │出貨單2 張                  │同上卷第340頁     │
│    │              │                            │                  │
│    │              ├──────────────┼─────────┤
│    │              │統一發票1 張                │同上卷第341頁     │
│    │              │                            │                  │
│    │              ├──────────────┼─────────┤
│    │              │訂購單1 張                  │同上卷第342頁     │
│    │              │                            │                  │
│    │              ├──────────────┼─────────┤
│    │              │退票或未到期票據1 張        │同上卷第343頁     │
│    │              │                            │                  │
├──┼───────┼──────────────┼─────────┤
│ 50 │台聯公司      │ａ○○94.5.9警詢筆錄        │94年偵字第1641號卷│
│    │              │                            │宗第2 卷第347 頁至│
│    │              │                            │第350頁           │
│    │              ├──────────────┼─────────┤
│    │              │贓物認領保管單1 張          │同上卷第351頁     │
│    │              │                            │                  │
│    │              ├──────────────┼─────────┤
│    │              │訂購單2 張                  │同上卷第352頁、第 │
│    │              │                            │353頁             │
│    │              ├──────────────┼─────────┤
│    │              │詢價單1 張                  │同上卷第354頁     │
│    │              │                            │                  │
├──┼───────┼──────────────┼─────────┤
│51  │彰化成發實業有│甲Ｃ○94.5.11警詢筆錄       │94年偵字第1641號卷│
│    │限公司        │                            │宗第2 卷第361 頁至│
│    │              │                            │第364頁           │
│    │              ├──────────────┼─────────┤
│    │              │送貨單2 張                  │同上卷第365頁     │
│    │              │                            │                  │
├──┼───────┼──────────────┼─────────┤
│52  │台中富林茂國際│甲己○94.5.11警詢筆錄       │94年偵字第1641號卷│
│    │紙業有限公司  │                            │宗第2 卷第366 頁至│
│    │              │                            │第368頁           │
│    │              ├──────────────┼─────────┤
│    │              │退票或未到期票據1 張        │同上卷第369頁     │
│    │              │                            │                  │
│    │              ├──────────────┼─────────┤
│    │              │贓物認領保管單1 張          │同上卷第370頁     │
│    │              │                            │                  │
│    │              ├──────────────┼─────────┤
│    │              │銷貨單2 張                  │同上卷第371頁     │
│    │              │                            │                  │
├──┼───────┼──────────────┼─────────┤
│ 53 │竹北千才科技股│甲寅○94.5.11警詢筆錄       │94年偵字第1641號卷│
│    │份有限公司    │                            │宗第2 卷第372 頁至│
│    │              │                            │第374頁           │
│    │              ├──────────────┼─────────┤
│    │              │退票或未到期票據1 張        │同上卷第375頁     │
│    │              │                            │                  │
│    │              ├──────────────┼─────────┤
│    │              │出貨單1 張                  │同上卷第376頁     │
│    │              │                            │                  │
├──┼───────┼──────────────┼─────────┤
│ 54 │榮彥企業股份有│甲酉○94.5.11警詢筆錄       │94年偵字第1641號卷│
│    │限公司        │                            │宗第2 卷第377 頁至│
│    │              │                            │第380頁           │
│    │              ├──────────────┼─────────┤
│    │              │出貨單2 張                  │同上卷第381頁、第 │
│    │              │                            │382頁             │
│    │              ├──────────────┼─────────┤
│    │              │訂購單1 張                  │同上卷第383頁     │
│    │              │                            │                  │
│    │              ├──────────────┼─────────┤
│    │              │報價單1 張                  │同上卷第384頁     │
│    │              │                            │                  │
├──┼───────┼──────────────┼─────────┤
│ 55 │ 秉鑫實業有限 │吳 火連 桐94.5.11警詢筆錄   │94年偵字第1641號卷│
│    │ 公司         │                            │宗第2 卷第385 頁至│
│    │              │                            │第387頁           │
│    │              ├──────────────┼─────────┤
│    │              │出貨單4 張                  │同上卷第388頁     │
│    │              │                            │                  │
│    │              ├──────────────┼─────────┤
│    │              │退票或未到期票據1 張        │同上卷第389頁     │
│    │              │                            │                  │
├──┼───────┼──────────────┼─────────┤
│ 56 │長泓有限公司  │癸○○94.5.11警詢筆錄       │94年偵字第1641號卷│
│    │              │                            │宗第2 卷第390 頁至│
│    │              │                            │第393頁           │
│    │              ├──────────────┼─────────┤
│    │              │訂購單2 張                  │同上卷第393頁     │
│    │              │                            │                  │
├──┼───────┼──────────────┼─────────┤
│ 57 │台北竹成企業有│辰○○94.5.11警詢筆錄       │94年偵字第1641號卷│
│    │限公司        │                            │宗第2 卷第394 頁至│
│    │              │                            │第398頁           │
│    │              ├──────────────┼─────────┤
│    │              │贓物認領保管單1 張          │同上卷第399頁     │
│    │              │                            │                  │
│    │              ├──────────────┼─────────┤
│    │              │退票或未到期票據1 張        │同上卷第400頁     │
│    │              │                            │                  │
│    │              ├──────────────┼─────────┤
│    │              │出貨單4 張                  │同上卷第401頁、第 │
│    │              │                            │403頁至第405頁    │
│    │              ├──────────────┼─────────┤
│    │              │收據1 張                    │同上卷第402頁     │
│    │              │                            │                  │
├──┼───────┼──────────────┼─────────┤
│ 58 │廣珍企業股份有│甲Ｇ○94.5.9警詢筆錄        │94年偵字第1641號卷│
│    │限公司        │                            │宗第2 卷第406 頁至│
│    │              │                            │第408頁           │
│    │              ├──────────────┼─────────┤
│    │              │贓物認領保管單1 張          │同上卷第409頁     │
│    │              │                            │                  │
│    │              ├──────────────┼─────────┤
│    │              │退票或未到期票據1 張        │同上卷第410頁     │
│    │              │                            │                  │
│    │              ├──────────────┼─────────┤
│    │              │出貨單3 張                  │同上卷第411頁、第 │
│    │              │                            │412頁、第414頁    │
│    │              │                            │                  │
│    │              ├──────────────┼─────────┤
│    │              │訂購單2 張                  │同上卷第412頁、第 │
│    │              │                            │413頁             │
│    │              ├──────────────┼─────────┤
│    │              │應收帳款簡要表1 張          │同上卷第410頁     │
│    │              │                            │                  │
├──┼───────┼──────────────┼─────────┤
│ 59 │君園有限公司  │ｑ○○94.5.10警詢筆錄       │94年偵字第1641號卷│
│    │              │                            │宗第2 卷第420 頁至│
│    │              │                            │第422頁           │
│    │              ├──────────────┼─────────┤
│    │              │退票或未到期票據1 張        │同上卷第423頁     │
│    │              │                            │                  │
│    │              ├──────────────┼─────────┤
│    │              │贓物認領保管單1 張          │同上卷第424頁     │
│    │              │                            │                  │
│    │              ├──────────────┼─────────┤
│    │              │統一發票3 張                │同上卷第425頁     │
│    │              │                            │                  │
│    │              ├──────────────┼─────────┤
│    │              │訂購單3 張                  │同上卷第426頁至第 │
│    │              │                            │428頁             │
├──┼───────┼──────────────┼─────────┤
│ 60 │宏圖電器行    │ｘ○○94.5.10警詢筆錄       │94年偵字第1641號卷│
│    │              │                            │宗第2 卷第429 頁至│
│    │              │                            │第430頁           │
│    │              ├──────────────┼─────────┤
│    │              │退票或未到期票據1 張        │同上卷第431頁     │
│    │              │                            │                  │
│    │              ├──────────────┼─────────┤
│    │              │估價單1 張                  │同上卷第431頁     │
│    │              │                            │                  │
│    │              ├──────────────┼─────────┤
│    │              │訂購單1 張                  │同上卷第433頁     │
│    │              │                            │                  │
│    │              ├──────────────┼─────────┤
│    │              │贓物認領保管單1 張          │同上卷第432頁     │
│    │              │                            │                  │
├──┼───────┼──────────────┼─────────┤
│ 61 │萬友食品有限公│Ｋ○○94.5.10警詢筆錄       │94年偵字第1641號卷│
│    │司            │                            │宗第2 卷第434 頁至│
│    │              │                            │第436頁           │
│    │              ├──────────────┼─────────┤
│    │              │贓物認領保管單1 張          │同上卷第437頁     │
│    │              │                            │                  │
│    │              ├──────────────┼─────────┤
│    │              │託運單1 張                  │同上卷第433頁     │
│    │              │                            │                  │
├──┼───────┼──────────────┼─────────┤
│ 62 │南興食品股份有│ｇ○○94.5.10警詢筆錄       │94年偵字第1641號卷│
│    │限公司        │                            │宗第2 卷第439 頁至│
│    │              │                            │第441頁           │
│    │              ├──────────────┼─────────┤
│    │              │贓物認領保管單1 張          │同上卷第442頁     │
│    │              │                            │                  │
│    │              ├──────────────┼─────────┤
│    │              │送貨單1 張                  │同上卷第443頁     │
│    │              │                            │                  │
├──┼───────┼──────────────┼─────────┤
│ 63 │為聖食品有限公│甲Ｄ○94.5.10警詢筆錄       │94年偵字第1641號卷│
│    │司            │                            │宗第2 卷第444 頁至│
│    │              │                            │第445頁           │
│    │              ├──────────────┼─────────┤
│    │              │贓物認領保管單1 張          │同上卷第447頁     │
│    │              │                            │                  │
│    │              ├──────────────┼─────────┤
│    │              │送貨單2 張                  │同上卷第448頁     │
│    │              │                            │                  │
├──┼───────┼──────────────┼─────────┤
│ 64 │ 潔美企業社   │Ｅ○○94.5.10警詢筆錄       │94年偵字第1641號卷│
│    │              │                            │宗第2 卷第449 頁至│
│    │              │                            │第451頁           │
│    │              ├──────────────┼─────────┤
│    │              │送貨單3 張                  │同上卷第452頁至第 │
│    │              │                            │454頁             │
├──┼───────┼──────────────┼─────────┤
│ 65 │ 仙知味食品股 │林東峰94.5.10警詢筆錄       │94年偵字第1641號卷│
│    │ 份有限公司   │                            │宗第2 卷第456 頁至│
│    │              │                            │第457頁           │
│    │              │林東峰94.5.23警詢筆錄       │                  │
│    │              │                            │94年偵字第1641號卷│
│    │              │                            │宗第2 卷第460 頁至│
│    │              │                            │第462頁           │
│    │              ├──────────────┼─────────┤
│    │              │出貨單4 張                  │同上卷第458頁、第 │
│    │              │                            │464頁             │
│    │              ├──────────────┼─────────┤
│    │              │退票或未到期票據1 張        │同上卷第465頁     │
│    │              │                            │                  │
│    │              ├──────────────┼─────────┤
│    │              │贓物認領保管單1 張          │同上卷第463頁     │
│    │              │                            │                  │
├──┼───────┼──────────────┼─────────┤
│ 66 │喬李記商行    │Ｚ○○94.5.10警詢筆錄       │94年偵字第1641號卷│
│    │              │                            │宗第2 卷第466 頁至│
│    │              │                            │第468頁           │
│    │              ├──────────────┼─────────┤
│    │              │贓物認領保管單1 張          │同上卷第469頁     │
│    │              │                            │                  │
│    │              ├──────────────┼─────────┤
│    │              │出貨單1 張                  │同上卷第470頁     │
│    │              │                            │                  │
├──┼───────┼──────────────┼─────────┤
│ 67 │鏈鑫有限公司  │Ｊ○○94.5.9警詢筆錄        │94年偵字第1641號卷│
│    │              │                            │宗第2 卷第471 頁至│
│    │              │                            │第474頁           │
│    │              ├──────────────┼─────────┤
│    │              │贓物認領保管單1 張          │同上卷第469頁     │
│    │              │                            │                  │
├──┼───────┼──────────────┼─────────┤
│ 68 │宜大實業有限公│甲玄○94.5.9警詢筆錄        │94年偵字第1641號卷│
│    │司            │                            │宗第2 卷第476 頁至│
│    │              │                            │第478頁           │
│    │              ├──────────────┼─────────┤
│    │              │統一發票2 張                │同上卷第479頁     │
│    │              │                            │                  │
│    │              ├──────────────┼─────────┤
│    │              │退票或未到期票據1 張        │同上卷第479頁     │
│    │              │                            │                  │
│    │              ├──────────────┼─────────┤
│    │              │贓物認領保管單1 張          │同上卷第480頁     │
│    │              │                            │                  │
│    │              ├──────────────┼─────────┤
│    │              │訂購單2 張                  │同上卷第481頁、第 │
│    │              │                            │482頁             │
├──┼───────┼──────────────┼─────────┤
│ 69 │山益清潔用品加│庚○○94.5.9警詢筆錄        │94年偵字第1641號卷│
│    │工廠          │                            │宗第2 卷第483 頁至│
│    │              │                            │第485頁           │
│    │              ├──────────────┼─────────┤
│    │              │退票或未到期票據1 張        │同上卷第486頁     │
│    │              │                            │                  │
│    │              ├──────────────┼─────────┤
│    │              │請款明細表1 張              │同上卷第487頁     │
│    │              │                            │                  │
│    │              ├──────────────┼─────────┤
│    │              │訂購單1 張                  │同上卷第488頁     │
│    │              │                            │                  │
│    │              ├──────────────┼─────────┤
│    │              │贓物認領保管單1 張          │同上卷第489頁、第 │
│    │              │                            │490頁             │
├──┼───────┼──────────────┼─────────┤
│ 70 │杏發紙業有限公│甲天○94.5.9警詢筆錄        │94年偵字第1641號卷│
│    │司            │                            │宗第2 卷第491 頁至│
│    │              │                            │第494頁           │
│    │              ├──────────────┼─────────┤
│    │              │出貨單2 張                  │同上卷第495頁、第 │
│    │              │                            │496頁             │
│    │              ├──────────────┼─────────┤
│    │              │代保管貨物單1 張            │同上卷第497頁     │
│    │              │                            │                  │
│    │              ├──────────────┼─────────┤
│    │              │贓物認領保管單1 張          │同上卷第498頁     │
│    │              │                            │                  │
├──┼───────┼──────────────┼─────────┤
│ 71 │ 維一環保科技 │甲戌○94.5.9警詢筆錄        │94年偵字第1641號卷│
│    │ 股份有限公司 │                            │宗第2 卷第499 頁至│
│    │              │                            │第500頁           │
│    │              ├──────────────┼─────────┤
│    │              │贓物認領保管單1 張          │同上卷第501頁     │
│    │              │                            │                  │
│    │              ├──────────────┼─────────┤
│    │              │ 請款單1 張                 │同上卷第502頁     │
│    │              │                            │                  │
├──┼───────┼──────────────┼─────────┤
│ 72 │裕昌生物科技公│楊小分94.5.9警詢筆錄        │94年偵字第1641號卷│
│    │司            │                            │宗第2 卷第503 頁至│
│    │              │                            │第506頁           │
├──┼───────┼──────────────┼─────────┤
│ 73 │瑞峰造紙股份有│張墘淨94.5.9警詢筆錄        │94年偵字第1641號卷│
│    │限公司        │                            │宗第2 卷第507 頁至│
│    │              │                            │第508頁           │
│    │              ├──────────────┼─────────┤
│    │              │贓物認領保管單1 張          │同上卷第509頁     │
│    │              │                            │                  │
│    │              ├──────────────┼─────────┤
│    │              │交貨單2 張                  │同上卷第511頁     │
│    │              │                            │                  │
│    │              ├──────────────┼─────────┤
│    │              │訂購單1 張                  │同上卷第512頁     │
│    │              │                            │                  │
│    │              ├──────────────┼─────────┤
│    │              │客戶銷退貨明細表1 張        │同上卷第513頁     │
├──┼───────┼──────────────┼─────────┤
│ 74 │ 駿暘實業有限 │甲卯○94.5.9警詢筆錄        │94年偵字第1641號卷│
│    │ 公司         │                            │宗第2 卷第514 頁至│
│    │              │                            │第517頁           │
│    │              ├──────────────┼─────────┤
│    │              │退票或未到期票據1 張        │同上卷第518頁     │
│    │              │                            │                  │
│    │              ├──────────────┼─────────┤
│    │              │贓物認領保管單1 張          │同上卷第519頁     │
│    │              │                            │                  │
│    │              ├──────────────┼─────────┤
│    │              │送貨單3 張                  │同上卷第520頁至第 │
│    │              │                            │522頁             │
│    │              ├──────────────┼─────────┤
│    │              │訂購單3 張                  │同上卷第523頁至第 │
│    │              │                            │525頁             │
├──┼───────┼──────────────┼─────────┤
│ 75 │金儀股份有限公│巳○○94.5.11警詢筆錄       │94年偵字第1641號卷│
│    │司            │                            │宗第2 卷第526 頁至│
│    │              │                            │第528頁           │
│    │              ├──────────────┼─────────┤
│    │              │退票或未到期票據2 張        │同上卷第529頁     │
│    │              │                            │                  │
│    │              ├──────────────┼─────────┤
│    │              │贓物認領保管單1 張          │同上卷第530頁     │
│    │              │                            │                  │
│    │              ├──────────────┼─────────┤
│    │              │出貨單2 張                  │同上卷第532頁至第 │
│    │              │                            │534頁             │
├──┼───────┼──────────────┼─────────┤
│ 76 │瀧洲貿易有限公│甲Ｂ○94.5.9警詢筆錄        │94年偵字第1641號卷│
│    │司            │                            │宗第2 卷第535 頁至│
│    │              │                            │第538頁           │
├──┼───────┼──────────────┼─────────┤
│ 77 │九股山股份有限│亥○○94.5.9警詢筆錄        │94年偵字第1641號卷│
│    │公司          │                            │宗第2 卷第541 頁至│
│    │              │                            │第544 頁          │
│    │              ├──────────────┼─────────┤
│    │              │退票或未到期票據1 張        │同上卷第545頁     │
│    │              │                            │                  │
│    │              ├──────────────┼─────────┤
│    │              │訂購單3 張                  │同上卷第546頁至第 │
│    │              │                            │548頁             │
│    │              ├──────────────┼─────────┤
│    │              │出貨單2 張                  │同上卷第549頁     │
│    │              │                            │                  │
│    │              ├──────────────┼─────────┤
│    │              │統一發票3 張                │同上卷第550頁至第 │
│    │              │                            │551頁             │
├──┼───────┼──────────────┼─────────┤
│ 78 │瑞晉實業股份有│宙○○94.5.9警詢筆錄        │94年偵字第1641號卷│
│    │限公司竹苗營業│                            │宗第2 卷第552 頁至│
│    │              │                            │第553頁           │
│    │所            ├──────────────┼─────────┤
│    │              │贓物認領保管單1 張          │同上卷第554頁     │
│    │              │                            │                  │
│    │              ├──────────────┼─────────┤
│    │              │客戶銷退貨明細表1 張        │同上卷第555頁     │
│    │              │                            │                  │
├──┼───────┼──────────────┼─────────┤
│ 79 │陞達實業股份有│辛○○94.5.16警詢筆錄       │94年偵字第1641號卷│
│    │限公司        │                            │宗第2 卷第556 頁至│
│    │              │                            │第558頁           │
│    │              ├──────────────┼─────────┤
│    │              │訂購單1 張                  │同上卷第559頁     │
│    │              │                            │                  │
├──┼───────┼──────────────┼─────────┤
│ 80 │佳加商品展示道│未○○94.5.11警詢筆錄       │94年偵字第1641號卷│
│    │具公司        │                            │宗第2 卷第562 頁至│
│    │              │                            │第563頁           │
│    │              ├──────────────┼─────────┤
│    │              │贓物認領保管單1 張          │同上卷第564頁     │
│    │              │                            │                  │
│    │              ├──────────────┼─────────┤
│    │              │出貨單1 張                  │同上卷第559頁     │
│    │              │                            │                  │
│    │              ├──────────────┼─────────┤
│    │              │估價單2 張                  │同上卷第559頁     │
│    │              │                            │                  │
├──┼───────┼──────────────┼─────────┤
│ 81 │惠康股份有限公│甲申○94.5.16警詢筆錄       │94年偵字第1641號卷│
│    │司            │                            │宗第2 卷第567 頁至│
│    │              │                            │第569頁           │
│    │              ├──────────────┼─────────┤
│    │              │報價單2 張                  │同上卷第570頁至第 │
│    │              │                            │571頁             │
│    │              ├──────────────┼─────────┤
│    │              │出貨單2 張                  │同上卷第572頁     │
│    │              │                            │                  │
├──┼───────┼──────────────┼─────────┤
│ 82 │山富紙業股份有│甲未○○94.5.19警詢筆錄     │94年偵字第1641號卷│
│    │限公司        │                            │宗第2 卷第573 頁至│
│    │              │                            │第575頁           │
│    │              ├──────────────┼─────────┤
│    │              │贓物認領保管單1 張          │同上卷第576頁     │
│    │              │                            │                  │
│    │              ├──────────────┼─────────┤
│    │              │出貨單8 張                  │同上卷第577頁至第 │
│    │              │                            │584頁             │
├──┼───────┼──────────────┼─────────┤
│ 83 │仲興實業有限公│Ｂ○○94.5.17警詢筆錄       │94年偵字第1641號卷│
│    │司            │                            │宗第2 卷第586 頁至│
│    │              │                            │第588頁           │
│    │              ├──────────────┼─────────┤
│    │              │贓物認領保管單1 張          │同上卷第589頁     │
│    │              │                            │                  │
│    │              ├──────────────┼─────────┤
│    │              │出貨單1 張                  │同上卷第591頁     │
│    │              │                            │                  │
├──┼───────┼──────────────┼─────────┤
│ 84 │大聯食品有公司│甲辰○94.5.13警詢筆錄       │94年偵字第1641號卷│
│    │              │                            │宗第2 卷第592 頁至│
│    │              │                            │第595頁           │
│    │              ├──────────────┼─────────┤
│    │              │統一發票2 張                │同上卷第596頁     │
│    │              │                            │                  │
│    │              ├──────────────┼─────────┤
│    │              │送貨單1 張                  │同上卷第597頁     │
│    │              │                            │                  │
│    │              ├──────────────┼─────────┤
│    │              │退票或未到期票據1 張        │同上卷第597頁     │
│    │              │                            │                  │
│    │              ├──────────────┼─────────┤
│    │              │贓物認領保管單1 張          │同上卷第599頁     │
│    │              │                            │                  │
├──┼───────┼──────────────┼─────────┤
│ 85 │春竹食品工廠  │ｊ○○94.5.16警詢筆錄       │94年偵字第1641號卷│
│    │              │                            │宗第2 卷第600 頁至│
│    │              │                            │第602頁           │
│    │              ├──────────────┼─────────┤
│    │              │統一發票1 張                │同上卷第603頁     │
│    │              │                            │                  │
│    │              ├──────────────┼─────────┤
│    │              │送貨單1 張                  │同上卷第604頁     │
│    │              │                            │                  │
├──┼───────┼──────────────┼─────────┤
│86  │績富實業有限公│ｙ○○94.5.18警詢筆錄       │94年偵字第1641號卷│
│    │司            │                            │宗第2 卷第605 頁至│
│    │              │                            │第607頁           │
│    │              ├──────────────┼─────────┤
│    │              │出貨單1 張                  │同上卷第608頁     │
│    │              │                            │                  │
├──┼───────┼──────────────┼─────────┤
│87  │思皓企業社    │甲Ｆ○94.5.9警詢筆錄        │94年偵字第1641號卷│
│    │              │                            │宗第2 卷第609 頁至│
│    │              │                            │第612頁           │
│    │              ├──────────────┼─────────┤
│    │              │贓物認領保管單1 張          │同上卷第613頁     │
│    │              │                            │                  │
├──┼───────┼──────────────┼─────────┤
│88  │安可包裝企業有│甲丑○94.5.17警詢筆錄       │94年偵字第1641號卷│
│    │限公司        │                            │宗第2 卷第614 頁至│
│    │              │                            │第616 頁          │
│    │              ├──────────────┼─────────┤
│    │              │贓物認領保管單1 張          │同上卷第617頁     │
│    │              │                            │                  │
│    │              ├──────────────┼─────────┤
│    │              │退票或未到期票據1 張        │同上卷第618頁     │
│    │              │                            │                  │
│    │              ├──────────────┼─────────┤
│    │              │銷貨單2 張                  │同上卷第619頁     │
│    │              │                            │                  │
├──┼───────┼──────────────┼─────────┤
│ 89 │義益糖果廠    │甲地○94.5.17警詢筆錄       │94年偵字第1641號卷│
│    │              │                            │宗第2 卷第620 頁至│
│    │              │                            │第622頁           │
│    │              ├──────────────┼─────────┤
│    │              │贓物認領保管單1 張          │同上卷第623頁     │
│    │              │                            │                  │
│    │              ├──────────────┼─────────┤
│    │              │銷貨單2 張                  │同上卷第624頁     │
│    │              │                            │                  │
├──┼───────┼──────────────┼─────────┤
│ 90 │全日美實業股份│Ｎ○○94.5.17警詢筆錄       │94年偵字第1641號卷│
│    │有限公司      │                            │宗第2 卷第625 頁至│
│    │              │                            │第627頁           │
│    │              ├──────────────┼─────────┤
│    │              │退票或未到期票據1 張        │同上卷第628頁     │
│    │              │                            │                  │
│    │              ├──────────────┼─────────┤
│    │              │銷貨單2 張                  │同上卷第629頁     │
│    │              │                            │                  │
├──┼───────┼──────────────┼─────────┤
│91  │環台實業有限公│ｓ○○94.5.17警詢筆錄       │94年偵字第1641號卷│
│    │司            │                            │宗第2 卷第630 頁至│
│    │              │                            │第632頁           │
│    │              ├──────────────┼─────────┤
│    │              │贓物認領保管單1 張          │同上卷第633頁     │
│    │              │                            │                  │
│    │              ├──────────────┼─────────┤
│    │              │對帳明細表1 張              │同上卷第629頁     │
│    │              │                            │                  │
│    │              ├──────────────┼─────────┤
│    │              │訂購單1 張                  │同上卷第629頁     │
│    │              │                            │                  │
├──┼───────┼──────────────┼─────────┤
│ 92 │修遠國際有限公│戊○○94.5.16警詢筆錄       │94年偵字第1641號卷│
│    │司            │                            │宗第2 卷第636 頁至│
│    │              │                            │第638頁           │
│    │              ├──────────────┼─────────┤
│    │              │贓物認領保管單1 張          │同上卷第639頁     │
│    │              │                            │                  │
│    │              ├──────────────┼─────────┤
│    │              │託運單1 張                  │同上卷第640頁     │
│    │              │                            │                  │
│    │              ├──────────────┼─────────┤
│    │              │訂購單1 張                  │同上卷第641頁     │
│    │              │                            │                  │
├──┼───────┼──────────────┼─────────┤
│ 93 │ 龍村食品行   │酉○○94.5.13警詢筆錄       │94年偵字第1641號卷│
│    │              │                            │宗第2 卷第642 頁至│
│    │              │                            │第644頁           │
│    │              ├──────────────┼─────────┤
│    │              │退票或未到期票據1 張        │同上卷第645頁     │
│    │              │                            │                  │
│    │              ├──────────────┼─────────┤
│    │              │訂購單1 張                  │同上卷第646頁     │
│    │              │                            │                  │
│    │              ├──────────────┼─────────┤
│    │              │出貨單1 張                  │同上卷第647頁     │
│    │              │                            │                  │
│    │              ├──────────────┼─────────┤
│    │              │送貨單2 張                  │同上卷第648頁     │
│    │              │                            │                  │
├──┼───────┼──────────────┼─────────┤
│ 94 │翔意實業有限公│甲Ａ○94.5.13警詢筆錄       │94年偵字第1641號卷│
│    │司            │                            │宗第2 卷第649 頁至│
│    │              │                            │第651頁           │
│    │              ├──────────────┼─────────┤
│    │              │訂購單3 張                  │同上卷第652頁至第 │
│    │              │                            │654頁             │
│    │              ├──────────────┼─────────┤
│    │              │統一發票3 張                │同上卷第655頁     │
│    │              │                            │                  │
│    │              ├──────────────┼─────────┤
│    │              │退票或未到期票據1 張        │同上卷第656頁     │
│    │              │                            │                  │
├──┼───────┼──────────────┼─────────┤
│ 95 │聚榮有限公司  │甲Ｊ○94.5.13警詢筆錄       │94年偵字第1641號卷│
│    │              │                            │宗第2 卷第657 頁至│
│    │              │                            │第659頁           │
│    │              ├──────────────┼─────────┤
│    │              │退票或未到期票據1 張        │同上卷第660頁     │
│    │              │                            │                  │
│    │              ├──────────────┼─────────┤
│    │              │訂購單2 張                  │同上卷第661頁至第 │
│    │              │                            │662頁             │
│    │              ├──────────────┼─────────┤
│    │              │託運單4 張                  │同上卷第663頁至第 │
│    │              │                            │666頁             │
│    │              ├──────────────┼─────────┤
│    │              │統一發票3 張                │同上卷第667頁至第 │
│    │              │                            │668頁             │
├──┼───────┼──────────────┼─────────┤
│ 96 │新順餐具廠    │甲○○94.5.11警詢筆錄       │94年偵字第1641號卷│
│    │              │                            │宗第2 卷第669 頁至│
│    │              │                            │第671頁           │
│    │              ├──────────────┼─────────┤
│    │              │銷貨單2 張                  │同上卷第672頁     │
│    │              │                            │                  │
│    │              ├──────────────┼─────────┤
│    │              │退票或未到期票據1 張        │同上卷第672頁     │
│    │              │                            │                  │
├──┼───────┼──────────────┼─────────┤
│ 97 │蕃茄醬        │Ｒ○○94.5.9警詢筆錄        │94年偵字第1641號卷│
│    │              │                            │宗第2 卷第673 頁至│
│    │              │                            │第674頁           │
│    │              ├──────────────┼─────────┤
│    │              │贓物認領保管單1 張          │同上卷第675頁     │
│    │              │                            │                  │
├──┼───────┼──────────────┼─────────┤
│ 98 │關西彭桔子醬行│ｗ○○94.5.19警詢筆錄       │94年偵字第1641號卷│
│    │              │                            │宗第2 卷第676 頁至│
│    │              │                            │第679頁           │
│    │              ├──────────────┼─────────┤
│    │              │贓物認領保管單1 張          │同上卷第680頁     │
│    │              │                            │                  │
│    │              ├──────────────┼─────────┤
│    │              │退票或未到期票據1 張        │同上卷第681頁     │
│    │              │                            │                  │
│    │              ├──────────────┼─────────┤
│    │              │估價單1 張                  │同上卷第681頁     │
│    │              │                            │                  │
├──┼───────┼──────────────┼─────────┤
│ 99 │喬品電腦資訊有│Ｄ○○94.5.19警詢筆錄       │94年偵字第1641號卷│
│    │限公司        │                            │宗第2 卷第682 頁至│
│    │              │                            │第684頁           │
│    │              ├──────────────┼─────────┤
│    │              │贓物認領保管單1 張          │同上卷第685頁     │
│    │              │                            │                  │
│    │              ├──────────────┼─────────┤
│    │              │退票或未到期票據1 張        │同上卷第686頁     │
│    │              │                            │                  │
│    │              ├──────────────┼─────────┤
│    │              │訂購單1 張                  │同上卷第687頁     │
│    │              │                            │                  │
├──┼───────┼──────────────┼─────────┤
│100 │火精靈企業有限│甲癸○94.5.22警詢筆錄       │94年偵字第1641號卷│
│    │公司          │                            │宗第2 卷第688 頁至│
│    │              │                            │第690頁           │
│    │              ├──────────────┼─────────┤
│    │              │訂購單2 張                  │同上卷第691頁、第 │
│    │              │                            │692頁             │
│    │              ├──────────────┼─────────┤
│    │              │退票或未到期票據2 張        │同上卷第693頁、第 │
│    │              │                            │694頁             │
│    │              ├──────────────┼─────────┤
│    │              │出貨單2 張                  │同上卷第695頁、第 │
│    │              │                            │696頁             │
│    │              ├──────────────┼─────────┤
│    │              │贓物認領保管單1 張          │同上卷第697頁     │
│    │              │                            │                  │
├──┼───────┼──────────────┼─────────┤
│101 │連發製麵加工部│甲Ｎ○94.5.23警詢筆錄       │苗警刑二字第094004│
│    │              │                            │9682號第5-4號卷宗 │
│    │              │                            │第卷第131頁至第 │
│    │              │                            │133頁             │
│    │              ├──────────────┼─────────┤
│    │              │贓物認領保管單1 張          │同上卷第134頁     │
│    │              │                            │                  │
├──┼───────┼──────────────┼─────────┤
│102 │旻新文具企業公│ｏ○○94.5.24警詢筆錄       │苗警刑二字第094004│
│    │司            │                            │9682號第5-4號卷宗 │
│    │              │                            │第卷第135頁至第 │
│    │              │                            │138頁             │
│    │              ├──────────────┼─────────┤
│    │              │出貨單2 張                  │同上卷第139頁、第 │
│    │              │                            │140頁             │
│    │              ├──────────────┼─────────┤
│    │              │退票或未到期票據1 張        │同上卷第141頁     │
│    │              │                            │                  │
│    │              ├──────────────┼─────────┤
│    │              │贓物認領保管單1 張          │同上卷第143頁     │
│    │              │                            │                  │
├──┼───────┼──────────────┼─────────┤
│103 │山益清潔用品加│丁○○94.5.21警詢筆錄       │苗警刑二字第094004│
│    │工廠          │                            │9682號第5-4號卷宗 │
│    │              │                            │第卷第144頁至第 │
│    │              │                            │147頁             │
│    │              ├──────────────┼─────────┤
│    │              │贓物認領保管單1 張          │同上卷第148頁     │
│    │              │                            │                  │
│    │              ├──────────────┼─────────┤
│    │              │報價單1 張                  │同上卷第150頁     │
│    │              │                            │                  │
│    │              ├──────────────┼─────────┤
│    │              │訂購單1 張                  │同上卷第151頁     │
│    │              │                            │                  │
├──┼───────┼──────────────┼─────────┤
│104 │崴儷企業有限公│ｚ○○94.5.20警詢筆錄       │苗警刑二字第094004│
│    │司            │                            │9682號第5-4號卷宗 │
│    │              │                            │第卷第152頁至第 │
│    │              │                            │154頁             │
│    │              ├──────────────┼─────────┤
│    │              │送貨單1 張                  │同上卷第155頁     │
│    │              │                            │                  │
│    │              ├──────────────┼─────────┤
│    │              │退票或未到期票據1 張        │同上卷第156頁     │
│    │              │                            │                  │
│    │              ├──────────────┼─────────┤
│    │              │訂購單1 張                  │同上卷第157頁     │
│    │              │                            │                  │
├──┼───────┼──────────────┼─────────┤
│105 │寶象實業有限公│甲亥○94.5.24警詢筆錄       │苗警刑二字第094004│
│    │司            │                            │9682號第5-4號卷宗 │
│    │              │                            │第卷第158頁至第 │
│    │              │                            │161頁             │
│    │              ├──────────────┼─────────┤
│    │              │贓物認領保管單1 張          │同上卷第162頁     │
│    │              │                            │                  │
│    │              ├──────────────┼─────────┤
│    │              │銷貨退回單1 張              │同上卷第163頁     │
│    │              │                            │                  │
├──┼───────┼──────────────┼─────────┤
│106 │統奕包裝公司  │壬○○94.5.24警詢筆錄       │苗警刑二字第094004│
│    │              │                            │9682號第5-4號卷宗 │
│    │              │                            │第卷第164頁至第 │
│    │              │                            │167頁             │
│    │              ├──────────────┼─────────┤
│    │              │出貨單3 張                  │同上卷第168頁至第 │
│    │              │                            │170頁             │
│    │              ├──────────────┼─────────┤
│    │              │出貨明細表1 張              │同上卷第171頁     │
│    │              │                            │                  │
│    │              ├──────────────┼─────────┤
│    │              │退票或未到期票據1 張        │同上卷第172頁     │
│    │              │                            │                  │
├──┼───────┼──────────────┼─────────┤
│107 │文峰文具有限公│卯○○94.5.26警詢筆錄       │苗警刑二字第094004│
│    │司            │                            │9682號第5-4號卷宗 │
│    │              │                            │第卷第173頁至第 │
│    │              │                            │176頁             │
│    │              ├──────────────┼─────────┤
│    │              │退票或未到期票據1 張        │同上卷第177頁     │
│    │              │                            │                  │
│    │              ├──────────────┼─────────┤
│    │              │統一發票1 張                │同上卷第177頁     │
│    │              │                            │                  │
│    │              ├──────────────┼─────────┤
│    │              │估價單8 張                  │同上卷第178頁至第 │
│    │              │                            │185頁             │
├──┼───────┼──────────────┼─────────┤
│108 │千才科技有限公│甲寅○94.5.25警詢筆錄       │苗警刑二字第094004│
│    │司            │                            │9682號第5-4號卷宗 │
│    │              │                            │第卷第186頁至第 │
│    │              │                            │188頁             │
│    │              ├──────────────┼─────────┤
│    │              │贓物認領保管單1 張          │同上卷第189頁     │
│    │              │                            │                  │
│    │              ├──────────────┼─────────┤
│    │              │退票或未到期票據1 張        │同上卷第190頁     │
│    │              │                            │                  │
│    │              ├──────────────┼─────────┤
│    │              │統一發票1 張                │同上卷第177頁     │
│    │              │                            │                  │
│    │              ├──────────────┼─────────┤
│    │              │出貨單1 張                  │同上卷第177頁     │
│    │              │                            │                  │
├──┼───────┼──────────────┼─────────┤
│109 │金儀股份有限公│天○○94.5.24警詢筆錄       │苗警刑二字第094004│
│    │司            │                            │9682號第5-4號卷宗 │
│    │              │                            │第卷第193頁至第 │
│    │              │                            │196頁             │
│    │              ├──────────────┼─────────┤
│    │              │退票或未到期票據1 張        │同上卷第197頁     │
│    │              │                            │                  │
│    │              ├──────────────┼─────────┤
│    │              │送貨單5 張                  │同上卷第198頁至第 │
│    │              │                            │202頁             │
├──┼───────┼──────────────┼─────────┤
│110 │茂坤農產行    │Ｌ○○94.6.2警詢筆錄        │苗警刑二字第094004│
│    │              │                            │9682號第5-4號卷宗 │
│    │              │                            │第卷第203頁至第 │
│    │              │                            │205頁             │
│    │              ├──────────────┼─────────┤
│    │              │退票或未到期票據1 張        │同上卷第206頁     │
│    │              │                            │                  │
│    │              ├──────────────┼─────────┤
│    │              │估價單1 張                  │同上卷第207頁     │
│    │              │                            │                  │
├──┼───────┼──────────────┼─────────┤
│111 │元福油廠    │ｌ○○94.5.26警詢筆錄       │苗警刑二字第094004│
│    │              │                            │9682號第5-4號卷宗 │
│    │              │                            │第卷第208頁至第 │
│    │              │                            │210頁             │
│    │              ├──────────────┼─────────┤
│    │              │退票或未到期票據1 張        │同上卷第211頁、第 │
│    │              │                            │212頁             │
│    │              ├──────────────┼─────────┤
│    │              │估價單3 張                  │同上卷第213頁至第 │
│    │              │                            │215頁             │
├──┼───────┼──────────────┼─────────┤
│112 │駿慶塑膠股份有│甲戊○94.5.26警詢筆錄       │苗警刑二字第094004│
│    │限公司        │                            │9682號第5-4號卷宗 │
│    │              │                            │第卷第216頁至第 │
│    │              │                            │219頁             │
│    │              ├──────────────┼─────────┤
│    │              │贓物認領保管單1 張          │同上卷第220頁     │
│    │              │                            │                  │
│    │              ├──────────────┼─────────┤
│    │              │銷貨單7 張                  │同上卷第221頁至第 │
│    │              │                            │227頁             │
├──┼───────┼──────────────┼─────────┤
│113 │超達化工原料行│Ｘ○○94.5.23警詢筆錄       │苗警刑二字第094004│
│    │              │                            │9682號第5-4號卷宗 │
│    │              │                            │第卷第228頁至第 │
│    │              │                            │230頁             │
│    │              ├──────────────┼─────────┤
│    │              │贓物認領保管單1 張          │同上卷第231頁     │
│    │              │                            │                  │
│    │              ├──────────────┼─────────┤
│    │              │退票或未到期票據1 張        │同上卷第232頁     │
│    │              │                            │                  │
│    │              ├──────────────┼─────────┤
│    │              │對帳單1 張                  │同上卷第233頁     │
│    │              │                            │                  │
├──┼───────┼──────────────┼─────────┤
│114 │玉山香菇行    │乙○○94.5.23警詢筆錄       │苗警刑二字第094004│
│    │              │                            │9682號第5-4號卷宗 │
│    │              │                            │第卷第234頁至第 │
│    │              │                            │237頁             │
│    │              ├──────────────┼─────────┤
│    │              │扣押物品目錄表1 張          │同上卷第238頁     │
│    │              │                            │                  │
│    │              ├──────────────┼─────────┤
│    │              │訂購單1 張                  │同上卷第239頁     │
│    │              │                            │                  │
├──┼───────┼──────────────┼─────────┤
│115 │簡氏企業社    │甲Ｉ○94.5.24警詢筆錄       │苗警刑二字第094004│
│    │              │                            │9682號第5-4號卷宗 │
│    │              │                            │第卷第240頁至第 │
│    │              │                            │242頁             │
│    │              ├──────────────┼─────────┤
│    │              │贓物認領保管單1 張          │同上卷第243頁     │
│    │              │                            │                  │
│    │              ├──────────────┼─────────┤
│    │              │訂購單4 張                  │同上卷第244頁、第 │
│    │              │                            │246頁至第248頁    │
│    │              ├──────────────┼─────────┤
│    │              │出貨單2 張                  │同上卷第245頁、第 │
│    │              │                            │251頁             │
│    │              ├──────────────┼─────────┤
│    │              │退票或未到期票據3 張        │同上卷第249頁、第 │
│    │              │                            │250頁             │
├──┼───────┼──────────────┼─────────┤
│116 │津津股份有限公│宇○○94.5.24警詢筆錄       │苗警刑二字第094004│
│    │司            │                            │9682號第5-4號卷宗 │
│    │              │                            │第卷第252頁至第 │
│    │              │                            │253頁             │
│    │              ├──────────────┼─────────┤
│    │              │出貨單1 張                  │同上卷第254頁     │
│    │              │                            │                  │
├──┼───────┼──────────────┼─────────┤
│117 │百世多利食品有│ｐ○○94.5.24警詢筆錄       │苗警刑二字第094004│
│    │限公司        │                            │9682號第5-4號卷宗 │
│    │              │                            │第卷第255頁至第 │
│    │              │                            │258頁             │
│    │              ├──────────────┼─────────┤
│    │              │贓物認領保管單1 張          │同上卷第259頁     │
│    │              │                            │                  │
│    │              ├──────────────┼─────────┤
│    │              │退票或未到期票據1 張        │同上卷第260頁     │
│    │              │                            │                  │
│    │              ├──────────────┼─────────┤
│    │              │訂購單2 張                  │同上卷第261頁、第 │
│    │              │                            │262頁             │
│    │              ├──────────────┼─────────┤
│    │              │銷貨單4 張                  │同上卷第263至第265│
│    │              │                            │頁、苗警刑二字第09│
│    │              │                            │00000000號第5-4號 │
│    │              │                            │宗第卷第255頁第 │
│    │              │                            │266 頁            │
│    │              │                            │                  │
│    │              │                            │                  │
│    │              │                            │                  │
├──┼───────┼──────────────┼─────────┤
│118 │信州食品股份有│寅○○94.5.25警詢筆錄       │苗警刑二字第094004│
│    │限公司        │                            │9682號第5-4號卷宗 │
│    │              │                            │第卷第267頁至第 │
│    │              │                            │269頁             │
│    │              ├──────────────┼─────────┤
│    │              │贓物認領保管單1 張          │同上卷第270頁     │
│    │              │                            │                  │
│    │              ├──────────────┼─────────┤
│    │              │訂購單1 張                  │同上卷第271頁     │
│    │              │                            │                  │
│    │              ├──────────────┼─────────┤
│    │              │退票或未到期票據3 張        │同上卷第272頁至第 │
│    │              │                            │277頁             │
│    │              ├──────────────┼─────────┤
│    │              │估價單1 張                  │同上卷第279頁     │
│    │              │                            │                  │
│    │              ├──────────────┼─────────┤
│    │              │送貨單1 張                  │同上卷第279頁     │
│    │              │                            │                  │
│    │              ├──────────────┼─────────┤
│    │              │統一發票2 張                │同上卷第280頁     │
│    │              │                            │                  │
├──┼───────┼──────────────┼─────────┤
│119 │鵬愷企業有限公│甲Ｑ○94.5.25警詢筆錄       │苗警刑二字第094004│
│    │司            │                            │9682號第5-4號卷宗 │
│    │              │                            │第卷第281頁至第 │
│    │              │                            │283頁、第285頁    │
│    │              ├──────────────┼─────────┤
│    │              │退票或未到期票據1 張        │同上卷第284頁     │
│    │              │                            │                  │
│    │              ├──────────────┼─────────┤
│    │              │出貨單1 張                  │同上卷第285頁     │
│    │              │                            │                  │
│    │              ├──────────────┼─────────┤
│    │              │銷貨單3 張                  │同上卷第287頁至第 │
│    │              │                            │289頁             │
├──┼───────┼──────────────┼─────────┤
│120 │總億食品工業股│Ｐ○○94.6.3警詢筆錄        │苗警刑二字第094004│
│    │份有限公司    │                            │9682號第5-4號卷宗 │
│    │              │                            │第卷第290頁至第 │
│    │              │                            │292頁             │
│    │              ├──────────────┼─────────┤
│    │              │出貨單3 張                  │同上卷第293頁、第 │
│    │              │                            │294頁、第296頁    │
│    │              ├──────────────┼─────────┤
│    │              │統一發票1 張                │同上卷第295頁     │
│    │              │                            │                  │
├──┼───────┼──────────────┼─────────┤
│121 │泰賓企業股份有│甲Ｋ○94.5.24警詢筆錄       │苗警刑二字第094004│
│    │限公司        │                            │9682號第5-4號卷宗 │
│    │              │                            │第卷第298頁至第 │
│    │              │                            │300頁             │
│    │              ├──────────────┼─────────┤
│    │              │贓物認領保管單1 張          │同上卷第301頁     │
│    │              │                            │                  │
│    │              ├──────────────┼─────────┤
│    │              │退票或未到期票據1 張        │同上卷第302頁     │
│    │              │                            │                  │
│    │              ├──────────────┼─────────┤
│    │              │出貨單3 張                  │同上卷第303頁至第 │
│    │              │                            │305頁             │
├──┼───────┼──────────────┼─────────┤
│122 │酸溜溜鎮江醋食│午○○94.5.24警詢筆錄       │苗警刑二字第094004│
│    │品行          │                            │9682號第5-4號卷宗 │
│    │              │                            │第卷第306頁至第 │
│    │              │                            │309頁             │
│    │              ├──────────────┼─────────┤
│    │              │贓物認領保管單1 張          │同上卷第310頁     │
│    │              │                            │                  │
│    │              ├──────────────┼─────────┤
│    │              │退票或未到期票據1 張        │同上卷第311頁     │
│    │              │                            │                  │
│    │              ├──────────────┼─────────┤
│    │              │出貨單1 張                  │同上卷第311頁     │
│    │              │                            │                  │
├──┼───────┼──────────────┼─────────┤
│123 │尼可國際股份有│甲黃○94.6.7警詢筆錄        │苗警刑二字第094004│
│    │限公司        │                            │9682號第5-4號卷宗 │
│    │              │                            │第卷第312頁至第 │
│    │              │                            │314頁             │
│    │              ├──────────────┼─────────┤
│    │              │贓物認領保管單1 張          │同上卷第315頁     │
│    │              │                            │                  │
│    │              ├──────────────┼─────────┤
│    │              │託運單1 張                  │同上卷第316頁     │
│    │              │                            │                  │
│    │              ├──────────────┼─────────┤
│    │              │出貨單1 張                  │同上卷第317頁     │
│    │              │                            │                  │
├──┼───────┼──────────────┼─────────┤
│124 │地球綜合工業股│Ｕ○○94.6.14警詢筆錄       │苗警刑二字第094004│
│    │份有限公司    │                            │9682號第5-4號卷宗 │
│    │              │                            │第卷第318頁至第 │
│    │              │                            │320頁             │
│    │              ├──────────────┼─────────┤
│    │              │贓物認領保管單2 張          │同上卷第321頁、第 │
│    │              │                            │322頁             │
│    │              ├──────────────┼─────────┤
│    │              │銷貨發票1 張                │同上卷第323頁     │
│    │              │                            │                  │
│    │              ├──────────────┼─────────┤
│    │              │退票或未到期票據1 張        │同上卷第323頁     │
│    │              │                            │                  │
├──┼───────┼──────────────┼─────────┤
│125 │清和香菇行    │己○○94.5.14警詢筆錄1      │苗警刑二字第094004│
│    │              │                            │9682號第5-4號卷宗 │
│    │              │                            │第卷第324頁、第 │
│    │              │                            │325頁             │
│    │              │己○○94.5.14警詢筆錄2      │同上卷第327頁、第 │
│    │              │                            │328頁             │
│    │              ├──────────────┼─────────┤
│    │              │扣押物品目錄表1 張          │同上卷第323頁     │
│    │              │                            │                  │
├──┼───────┼──────────────┼─────────┤
│126 │志成股份有限公│Ｍ○○94.6.20警詢筆錄       │苗警刑二字第094004│
│    │司            │                            │9682號第5-4號卷宗 │
│    │              │                            │第卷第329頁、第 │
│    │              │                            │332頁             │
│    │              ├──────────────┼─────────┤
│    │              │退票或未到期票據2 張        │同上卷第333頁、第 │
│    │              │                            │334頁             │
├──┼───────┼──────────────┼─────────┤
│127 │世通堆高機有限│甲Ｌ○94.5.30警詢筆錄       │94年偵字第2415號卷│
│    │公司          │                            │宗第2卷第37頁至第 │
│    │              │                            │40頁              │
├──┼───────┼──────────────┼─────────┤
│128 │中興保全有限公│Ｗ○○94.7.30警詢筆錄       │94年偵字第2415號卷│
│    │司            │                            │宗第2卷第41頁至第 │
│    │              │                            │44頁              │
│    │              ├──────────────┼─────────┤
│    │              │退票或未到期票據1 張        │同上卷第45頁      │
│    │              │                            │                  │
│    │              ├──────────────┼─────────┤
│    │              │保全服務契約書1 份          │同上卷第46頁至第59│
│    │              │                            │頁                │
├──┼───────┼──────────────┼─────────┤
│129 │宏  儒  電  腦│呂慶94.8.26偵訊筆錄       │94年度交查字第58號│
│    │              │                            │卷宗（附於94年度偵│
│    │              │                            │字第4240號卷內）第│
│    │              │                            │71至第73頁        │
│    │              ├──────────────┼─────────┤
│    │              │方連公司支票及退票理由單各 1│同上卷第6頁       │
│    │              │張                          │                  │
│    │              │                            │                  │
│    │              ├──────────────┼─────────┤
│    │              │買賣契約書1 份、出貨單1 張  │同上卷第7頁、第8頁│
│    │              │                            │                  │
│    │              ├──────────────┼─────────┤
│    │              │湯美娟名片1 張              │同上卷第9頁       │
│    │              │                            │                  │
└──┴───────┴──────────────┴─────────┘
附表三：
（一）、方連公司訂貨單1箱。
（二）、方連公司名片5 盒。
（三）、方連公司印章4枚。
（四）、方連公司上班卡22張。
（五）、打卡鐘1個。
（六）、傳真機1台。
（七）、NOKIA牌、SHARP行動電話各1支。
（八）、方連公司空白支票1張。
（九）、出貨單1捆。
（十）、出貨單1捆。
（十一）、帳冊3本（以上參同上偵卷第135頁）。
（十二）、方連公司進貨單資料1批）。
附表四：
偽造之「吳鴻森」印章1 枚，偽造之「吳鴻森」署名7 枚、「吳
鴻森」印文14枚。
